【裁判字號】    97,上更(一),190
【裁判日期】    970812
【裁判案由】    毒品危害防制條例
【裁判全文】
臺灣高等法院臺南分院刑事判決     97年度上更(一)字第190號
上  訴  人
即  被  告  甲○○
                    現另案於臺灣臺南監獄臺南分監執行中
選任辯護人  蔡敬文律師
上列上訴人因違反毒品危害防制條例案件，不服臺灣台南地方法
院95年度訴字第890號中華民國96年8月13日第一審判決（起訴案
號：臺灣台南地方法院檢察署95年度偵字第7455、8224、8534號
），提起上訴，經最高法院第一次發回，本院判決如下：
    主  文
原判決關於甲○○部分撤銷。
甲○○共同連續販賣第一級毒品，累犯，處無期徒刑，褫奪公權
終身。扣案第一級毒品海洛因貳包（驗餘合計淨重零點壹捌公克
）均沒收銷燬之，扣案外包裝貳個、ＢＥＮＴＥＮ牌紅色行動電
話壹支（內含門號0000000000號ＳＩＭ卡壹枚）、Ｍ
ＯＴＯＲＯＬＡ牌行動電話壹支（內含0000000000號
ＳＩＭ卡壹枚）均沒收。販賣毒品所得新臺幣貳萬壹仟壹佰伍拾
元，其中新臺幣伍仟壹佰伍拾元與吳惠玲連帶沒收，其中新臺幣
肆仟元與吳俊樺連帶沒收，如全部或一部不能沒收時，以其財產
抵償之。又連續轉讓第一級毒品，累犯，處有期徒刑壹年陸月，
應執行無期徒刑，褫奪公權終身。扣案第一級毒品海洛因貳包海
洛因（驗餘合計淨重零點壹捌公克）均沒收銷燬之，扣案外包裝
貳個、ＢＥＮＴＥＮ牌紅色行動電話壹支（內含門號00000
00000號ＳＩＭ卡壹枚）、ＭＯＴＯＲＯＬＡ牌行動電話壹
支（內含0000000000號ＳＩＭ卡壹枚）均沒收。販賣
毒品所得新臺幣貳萬壹仟壹佰伍拾元，其中新臺幣伍仟壹佰伍拾
元與吳惠玲連帶沒收，其中新臺幣肆仟元與吳俊樺連帶沒收，如
全部或一部不能沒收時，以其財產抵償之。
    事  實
一、甲○○（ 綽號「允仔」）前因違反毒品危害防制條例案件，
    經法院判處有期徒刑5月確定，於民國（下同）90年4月10日
    執行完畢；另因贓物案件，經法院判決處有期徒刑3月確定
    ，於94年9月28日執行完畢，猶不知警惕。
二、緣甲○○與吳惠玲（經原審判刑確定）為同居男女朋友關係
    ，甲○○與吳俊樺為朋友關係。甲○○明知海洛因係屬毒品
    危害防制條例所定之第一級毒品，不得轉讓及販賣，仍基於
    轉讓第一級毒品海洛因之概括犯意，自95年1月間起，在吳
    惠玲位於臺南縣新營市○○路36之33號之住處內，先後數次
    無償轉讓海洛因予吳惠玲施用；且承前揭轉讓犯意，於95年
    2月間起至同年3月下旬，在甲○○位於臺南縣後壁鄉安溪寮
    福安村下寮53號之住處內，無償轉讓海洛因予友人吳仕琳施
    用，前後共三次；另尚於95年4月間某日，在甲○○與吳惠
    玲同居之上揭住處（即臺南縣新營市○○路36之33號）內，
    無償轉讓海洛因予友人黃良守施用一次。95年3月初，甲○
    ○慫恿吳惠玲，以倘吳惠玲願意與其共同販賣海洛因即可繼
    續獲得免費之海洛因施用作為代價，相約吳惠玲共同販毒，
    吳惠玲因毒癮纏身，遂與甲○○共同基於販賣海洛因之概括
    犯意聯絡，自95年3月初起至同年4月27日止，由甲○○持其
    所有ＢＥＮＴＥＮ牌紅色行動電話一支（搭配門號0000
    000000號）及ＭＯＴＯＲＯＬＡ牌行動電話一支（搭
    配門號0000000000號），作為對外聯絡販毒之工
    具，與附表壹編號第一至七號所示各有意購買海洛因之人連
    絡，吳惠玲則接受甲○○之指示，於指定時間，在指定地點
    ，由甲○○親自、或由吳惠玲代甲○○出面與對方進行海洛
    因現金交易，因而於附表壹所示時、地，以附表壹所示之代
    價，共同販賣海洛因予附表壹一、二、四、六所示之人，此
    段期間內，甲○○尚曾以每一小包海洛因新臺幣（下同）一
    千元之代價，在上址附近之臺南縣新營市第三市場內，販賣
    海洛因予吳俊樺二次，計二千元。嗣因吳俊樺（經原審判刑
    確定）欠缺金錢可再購買海洛因止癮，甲○○又慫恿吳俊樺
    ，以倘吳俊樺願意與其共同販賣海洛因，即可獲得免費之海
    洛因施用作為代價，相約吳俊樺共同販毒，吳俊樺因毒癮纏
    身，遂與甲○○共同基於販賣海洛因之概括犯意聯絡，自95
    年4月24日起至同年月27日止，由甲○○將原由自己持用之
    上揭ＭＯＴＯＲＯＬＡ牌行動電話一支（搭配門號0000
    000000號）交由吳俊樺使用，作為販賣海洛因之聯絡
    工具，並於附表壹編號第一、二、七號所示之時間、地點，
    連續以每一小包海洛因一千元之代價，由甲○○指示吳俊樺
    販賣海洛因予阮閔凱、吳仕琳、梁俊栩施用，得款再交予甲
    ○○。甲○○則於上述共同販賣海洛因之期間內，無償轉讓
    海洛因予吳惠玲及吳俊樺多次，作為渠等販賣海洛因之代價
    。
三、嗣於95年4月27日下午3時許，在臺南縣柳營鄉○○村○○路
    ○段938號對面路旁，為警查獲吳俊樺，扣得甲○○所有交由
    吳俊樺持用之ＭＯＴＯＲＯＬＡ牌行動電話一支（內含00
    00000000號ＳＩＭ卡一枚）、第一級毒品海洛因二
    包（驗餘淨重０‧一八公克，空包裝總重０‧六六公克）、
    電子磅秤一個、現金五千八百元、吳俊樺之女友所有與本案
    無關之ＳＡＭＳＵＮＧ牌行動電話一支（內含000000
    0000號ＳＩＭ卡一枚）；復於同日晚上8時30分許 ，在
    臺南縣新營市○○路錢櫃電子遊藝場內，為警查獲甲○○，
    扣得甲○○所有ＢＥＮＴＥＮ牌紅色行動電話一支（內含門
    號0000000000號ＳＩＭ卡一枚），另扣得甲○○
    所有供己施用海洛因所用之注射針筒三支 ；又於同年5月16
    日上午11時20分許，在臺南縣鹽水鎮○○路82巷80弄8號停
    車場處，為警拘獲吳惠玲。
四、案經臺南縣警察局移請及臺南縣警察局麻豆分局報請臺灣臺
    南地方法院檢察署檢察官偵查起訴。
    理  由
壹、程序部分（證據能力部分）：被告甲○○以證人阮閔凱、吳
    仕琳、楊和春、黃文佑（起訴書誤載為祐）、胡瑞蘭、楊豐
    源、梁峻栩、黃良守、吳惠玲、吳俊樺之警詢筆錄均屬被告
    以外之人於審判外之陳述為由，而爭執證據能力。按「被告
    以外之人於檢察事務官、司法警察官或司法警察調查中所為
    之陳述，與審判中不符時，其先前之陳述具有較可信之特別
    情況，且為證明犯罪事實存否所必要者，得為證據。」，刑
    事訴訟法第159條之2定有明文。查證人同案被告吳惠玲於警
    詢證詞與於原審詰問內容大致相同部分，警詢證詞無必要性
    ，應認無證據能力。惟證人吳惠玲原審證稱：「因為我沒有
    手機，也很難聯絡，所以被告甲○○曾經拿過壹支手機給我
    使用，但我不知道那支手機的號碼是多少。」，惟其於警詢
    陳稱：「（你如何替甲○○販賣海洛因，如何聯絡？）購買
    毒品的人會打0000000000電話聯絡甲○○，甲○○會用0000
    000000電話撥打0000000000電話或打電話到住處（新營市○
    ○路36之33號）聯絡我，甲○○如外出也曾就將海洛因毒品
    及0000000000電話留給我，如要購毒的人就會由我約定時間
    、地點交易毒品海洛因。」（見警卷第17頁），前後所供不
    符，就使用手機部分，警詢供詞能明確說出電話號碼，且有
    通聯記錄為佐證，有必要性，可信性，應有證據能力。證人
    吳俊樺、證人阮閔凱、吳仕琳、楊和春、黃文佑（起訴書誤
    載為祐）、胡瑞蘭、楊豐源、梁峻栩、黃良守警詢、原審交
    互詰問所證，均有不符，以警詢所證有尿液檢驗報告、通聯
    記錄、監聽譯文可證，具有可信性，且為證明被告甲○○犯
    罪所必需，應有證據能力。
貳、認定犯罪事實所憑之證據及理由
甲、關於被告被訴販賣海洛因之部分：
（一）被告甲○○與共犯吳惠玲係（同居）男女朋友關係，兩人
      育有一女，被告甲○○與共犯吳俊樺則係朋友關係，且行
      動電話門號0000000000號係被告甲○○所長期
      持用、行動電話0000000000號本係被告甲○○
      所有，又共犯吳俊樺、被告甲○○係於95年4月27日先後
      為警查獲，共犯吳惠玲則於95年5月16日始為警拘獲，扣
      得如事實欄所載之物，有照片10張在卷及前揭物品扣案可
      稽，並經證人即查獲警員宋文達於偵訊中結證綦詳（95年
      度偵字第7455號卷303至331頁）；另扣案之白色粉末二包
      經送驗結果，均含海洛因成分，驗餘淨重０‧一八公克，
      空包裝總重０‧六六公克，有法務部調查局95年5月24日
      調科壹字第二００００六三０四號鑑定通知書在卷可參（
      95年度偵字第7455號卷291頁），足認係屬第一級毒品海
      洛因無誤。上揭各節均為被告所不爭，此部分之事實均堪
      信為真。又共犯吳惠玲及吳俊樺平日均有施用海洛因之習
      慣，此經該二人迭於偵審中自承無訛，且該二人於警詢中
      經採尿送驗結果，均呈嗎啡陽性反應，有長榮大學於95年
      5月9日出具之確認報告二紙、臺南縣警察局麻豆分局尿液
      送驗對照表一紙在卷可稽（95年度偵字第7455號卷第290
      、291、295頁），此部分之事實亦堪信為實。
（二）證人阮閔凱、吳仕琳、楊和春、黃文佑、胡瑞蘭、楊豐源
      、梁峻栩平日均有施用海洛因之習慣而有購買海洛因之需
      求，此均經上述各證人於檢察官偵查中及原審審理中自承
      無訛，且渠等於警詢中經採尿送驗結果，均呈嗎啡陽性反
      應，有長榮大學於95年5月9日、同年5月25日、同年6月7
      日出具之尿液確認報告共七紙、臺南縣警察局麻豆分局尿
      液送驗對照表二紙、臺南縣警察局尿液編號與真實姓名對
      照表個案名冊四紙附卷可憑（95年度偵字第7455號卷290
      、291、336、337、338、340、341頁、95年度偵字第8244
      號卷第124、126、131、133、135、140頁），堪認上揭七
      位證人平日確有施用海洛因之惡習無誤。
（三）【被告吳惠玲及被告吳俊樺均自承係受被告甲○○之指示
        與被告甲○○共同販賣海洛因】：
    1.被告吳惠玲於95年5月16日檢察官偵訊中以證人身分結證
      ：甲○○的海洛因會放在我這裡。有時他會用他0000
      000000電話打我家裡０６─0000000電話，
      叫我拿海洛因給認識的朋友，並不是每一次都有收錢。他
      們都是直接打電話給甲○○，甲○○再打電話叫我拿海洛
      因給他們。我曾賣給阮閔凱、吳仕琳、楊豐源等人，並收
      取現金等語（95年度偵字第8224號卷113至117頁）。於96
      年1月23日原審審理中亦以證人身分結證：「（妳有無幫
      甲○○賣過海洛因？）我有幫他拿給別人過。」、「（拿
      毒品給別人時，有無向他們收錢？）有的有收錢，有的沒
      有。」、「（妳收到的錢交給誰？）交給甲○○。」、「
      （妳是承認有幫甲○○賣毒？）我承認有幫甲○○拿毒品
      給別人，且有向別人收錢。」、「（這些錢如何交給甲○
      ○？）甲○○會來我新營處所找我，我就直接拿現金給甲
      ○○，我沒有賺錢。」、「（何時開始幫甲○○送毒品？
      ）應該是95年初時。」、「（如果你沒有在甲○○旁邊時
      ，甲○○是如何通知妳送毒品？）他會打我家電話０６─
      0000000，聯絡我要我拿去給誰及交易的地點及每
      次的數量。」、「（毒品如何拿？）甲○○要我先墊身邊
      的毒品出去，如果我沒有時，他就會再拿給我。」等語（
      原審卷卷二238至242頁）。前後證述內容互核相符，且均
      自承有受被告甲○○之指示而共同販賣海洛因。
    2.被告吳俊樺於95年4月28日檢察官偵訊中以證人身分結證
      ：我沒有錢買毒品（海洛因），甲○○對我說，如果我幫
      他賣毒品給別人，每賣出五包就會免費一包給我施用，他
      都是給我海洛因。（與甲○○如何聯絡？）我打0000
      000000號給他，甲○○將0000000000號
      手機交給我，他說如果有人要向他買毒品，打他的手機若
      沒有接，就會轉接到我用的手機，我接聽、約定地點後，
      就將甲○○交給我的毒品拿去交易給別人，那些人我都不
      認識。甲○○說一包一千元，他會放五到十包的毒品在我
      那邊，我幫他賣。我收到錢之後打電話給他，再依約定地
      點交給他等語（95年度偵字第7455號卷33至35頁）。於96
      年5月2日原審審理中亦以證人身分結證：「（00000
      00000行動電話是何人拿給你的？）是甲○○拿給我
      的。」、「（你有跟他借？）沒有，是他拿給我的。」、
      「（海洛因是你自己賣的，還是甲○○叫你幫他賣的？）
      我在4月25日前都是向他買的，之後因為我沒錢，所以甲
      ○○就叫我幫他送貨，他願意給我海洛因吸食。」、「（
      「允仔」如何拿毒品給你？）允仔拿給我的時候，會告訴
      我拿去哪裡給什麼人。」、「因為0000000000
      交給我時，有設定自動轉接，所以打給00000000
      00的電話若0000000000無人接聽時，我的0
      000000000就會響起，我就會接聽。」、「（為
      何要聽甲○○的指示？）因為我有毒癮，要吸食毒品，不
      吸食很痛苦。」、「（甲○○如何拿要送貨的毒品給你？
      ）第一次他拿五包給我，且拿電話給我，如果有人打00
      00000000的電話來要買毒品，我就幫他送去。」
      、「（如何將錢交給甲○○？）五包送完之後，就將錢交
      給甲○○。」等語（見原審卷卷三162至164頁）。前後證
      述內容互核相符，且均自承有受被告甲○○之指示而共同
      販賣海洛因。
    3.而被告甲○○亦曾於95年6月2日檢察官偵訊中自承：「（
      你與吳惠玲關係？）朋友，我們有一個孩子。」、「（你
      有無叫她幫你送海洛因？）有，我有叫她送海洛因給我朋
      友，次數、時間我忘了，但都沒有向他們收錢。」等語（
      見95年度偵字第7455號卷294頁）。該次偵訊內容雖否認
      送交海洛因予他人之同時尚有獲取金錢代價，然就「曾指
      示被告吳惠玲將海洛因送予其友人，且次數有多次、對象
      有數人」乙節，顯係自承無訛，益徵證人吳惠玲上揭證述
      內容非虛。
（四）【關於共犯吳俊樺開始共同販賣海洛因之始點】：
    1.共犯吳俊樺對於自己究竟係自何時起開始共同販賣海洛因
      乙節，時而供稱係自95年4月24日起，時而供稱係自95年4
      月25日起。
    2.經原審核對卷附監聽譯文結果：95年4月24日上午11時33
      分57秒至34分41秒間，有人以０６─0000000號打
      給0000000000號，兩人對話內容如下：「（我
      現在電話轉到阿華那裡）（哥，我現在身上只剩六百元）
      （那你拿五百元）（不夠的我再拿給你）（拿五百就好）
      」（見警卷卷一216頁），於同日下午1時（即13時）51分
      分16秒至52分52秒間，有人以0000000000號打
      給0000000000號，經轉接至00000000
      00號後，兩人對話內容如下：「（Ｂ：方便嗎？）（Ａ
      ：誰？）（Ｂ：雄阿）（Ａ：在那裡）（Ｂ：柳營，你是
      騎「名流」那個嗎？）（Ａ：是，你到新營這邊車站）（
      Ｂ：東西都一樣嗎）（Ａ：一樣）」（見警卷卷一第218
      頁）。
    3.共犯甲○○既於電話中提及「我現在電話轉到阿華那裡」
      （「阿華」與「阿樺」僅係監聽時音譯上之誤差），共犯
      吳俊樺又曾於95年5月19日警詢中自承：「（你販賣毒品
      使用之交通工具為何？）我都是騎乘一部白色名流機車（
      車主是我本人，車號後面２４３）。」（見警卷卷一38頁
      ），恰與前述第二筆監聽譯文中持用000000000
      0號之人自承係騎乘「名流」乙節相同，顯見該持用00
      00000000號之人（上述之Ａ）即為共犯吳俊樺無
      誤，是共犯吳俊樺應係自95年4月24日起即開始販賣海洛
      因，其所稱係95年4月25日乙節，應係其事後誤記所致。
（五）【關於共犯吳俊樺係如何取得行動電話00000000
        00號，及0000000000號與0000000
        000號之間有無設定自動轉接】：
    1.被告甲○○於95年4月27日警詢中供稱：「（為何該00
      00000000號你所有之行動電話會為吳俊樺所使用
      ？）因為吳俊樺說他要自己販賣毒品，要我將00000
      00000號行動電話借給他使用，還叫我將另一支00
      00000000號行動電話轉接至000000000
      0號供他使用。」（見警卷卷二13頁）；於95年4月28日
      偵訊中供稱：「（你有拿手機給他〈吳俊樺〉？）有。」
      、「（你拿手機給他何用？）是他說要賣毒品用的。」（
      見95年度偵字第7455號卷34之2頁）；於同日原審羈押前
      訊問程序中復供稱：「（吳俊樺身上之行動電話是否是你
      交給他的？）是吳俊樺自己向我要的，何時向我要的，我
      忘記了。」、「（他要手機有無說要何用？）他說要賣海
      洛因用的，我不知道他為何要向我借手機，我跟他說賣海
      洛因不好，不要賣，他不聽，就自己拿走我的手機去使用
      。」云云（見95年度聲羈字第229號卷）。前後供述內容
      互有不同，然歷次陳述均未曾提及「行動電話00000
      00000號係伊遺失」等情。
    2.據被告甲○○於96年1月22日具狀陳稱：0000000
      000號手機是我丟掉的，我之前就有設定轉接，吳俊樺
      偷走我的手機去販毒還誣賴陷害我云云（見原審卷卷二24
      5頁），於96年7月23日原審審理中又稱：「我的0000
      000000以前就有設定自動轉接，至於我的0000
      000000不知道何時不見了。」、「那支（0000
      000000）於95年4月15日遺失了，但是那支手機有
      設定自動轉接，沒有解除。」云云（見原審卷三263、275
      頁），核與其上揭供述內容迥然不同，惟始終均自承「0
      000000000號與0000000000號之間，
      確有設定自動轉接，且直至95年4月27日查獲日止，均未
      曾解除」，顯見證人吳俊樺所證「伊收受0000000
      000號時，該支行動電話與0000000000號之
      間即已設定自動轉接」等內容確屬事實。
    3.被告甲○○雖否認0000000000號係伊交付予共
      犯吳俊樺持用以聯繫販賣海洛因事宜，然卷附監聽譯文，
      自95年4月24日起至同年月27日止（即共犯吳俊樺持用0
      000000000號之期間），有監聽紀錄在卷可稽，
      依上述監聽譯文內容顯示，自95年4月24日起至同年月27
      日止，被告甲○○持用之0000000000號與共犯
      吳俊樺持用之0000000000號之間，係時而由0
      000000000號發話、時而由000000000
      0號發話，雙方相互撥打而有密集通聯。倘被告甲○○之
      0000000000號手機確係遺失或遭共犯吳俊樺未
      得其同意即擅自取走使用，則被告甲○○在與被告吳俊樺
      互以手機聯繫之過程中，必定會向其詢問為何持有該支手
      機並進而要求儘速返還，然被告甲○○於上揭高達三十七
      通之聯繫過程中，就「詢問被告吳俊樺為何持有該支手機
      」及「要求被告吳俊樺儘速返還」，均未曾提及隻字片語
      ，甚至係不斷地相約見面，顯見被告甲○○與共犯吳俊樺
      之互動甚為頻繁，並無任何雙方交惡之情況出現，且對於
      共犯吳俊樺持用其0000000000號手機係處於「
      明知並同意其使用」之心態。準此，足徵被告甲○○辯稱
      其0000000000號行動電話遺失、遭吳俊樺竊取
      ，或吳俊樺擅自取走用以販毒，伊曾相勸不要云云，均係
      推諉不實之詞，而以共犯吳俊樺所稱係被告甲○○主動交
      付予伊持用供以聯繫販賣海洛因事宜等語，始屬可信。
（六）【被告甲○○與同案被告吳惠玲、被告甲○○與同案被告
      吳俊樺分別有共同販賣海洛因之犯意聯絡及行為分擔，分
      別成立共同正犯】：
    1.被告甲○○與同案被告吳惠玲為長年男女朋友關係，兩人
      並共同育有一女，關係甚為密切，是共犯吳惠玲當無刻意
      誣陷被告甲○○之動機。況且，被告甲○○始終自承係0
      000000000號行動電話之持用人，而證人阮閔凱
      、吳仕琳、黃文佑、胡瑞蘭、楊豐源、梁峻栩亦均證述係
      撥打「0000000000號」購買海洛因（詳如下述
      各證人之部分），顯見各證人主觀上所知係可向「000
      0000000號行動電話之持用人」如願購得海洛因，
      則被告甲○○平日倘無販售海洛因之事實，又何以會有眾
      多證人均一致證述係撥打伊之手機門號而購得海洛因？參
      以上述監聽內容中，被告甲○○與共犯吳俊樺之對話內容
      充滿販賣毒品之暗語訊息，包含討論販毒之價格、數量、
      相約見面補貨等等，並佐以下述七位證人之相關事證〔即
      下述（七）至（十三）之部分〕，當足認定被告甲○○確
      有與同案被告吳惠玲共同販賣海洛因之犯意聯絡及行為分
      擔無誤，被告甲○○空言辯稱都是警察陷害伊、全部證人
      都在陷害伊云云，顯均係不實之詞。
    3.共犯吳惠玲及吳俊樺均未曾提及彼此之間亦互有販賣海洛
      因之犯意聯絡及行為分擔，雖觀上揭監聽內容中，共犯吳
      俊樺與被告甲○○聯繫時，曾三度提及「阿嫂」，亦曾於
      95年4月20日下午3時許向被告甲○○表明將至「阿嫂」處
      後，旋於同日下午6時許至臺南縣新營市第三市場處（此
      由基地臺位址顯然可知），由「被告甲○○之女友接聽並
      表示將下樓帶共犯吳俊樺上樓」，共犯吳惠玲復曾於偵訊
      中結證其住處係在新營市第三市場旁（見95年度偵字第
      8224號卷114至115頁），但無證據證明吳俊樺與吳惠玲之
      間，有何犯意聯絡、行為分，尚難因渠二人彼此認識，
      知悉均為甲○○販賣海洛因而認二人有共同正犯關係。
    4.同案被告吳惠玲於警詢中曾自承伊自95年4月上旬起至同
      年4 月底止有持用0000000000行動電話（此原
      為沈宜昌持用，吳惠玲供稱該手機業經沈宜昌同意借伊使
      用，參警卷卷三4頁、95年度偵字第8224號卷115頁），而
      自95年4月24日起至同年月27日止此段期間內，同案被告
      吳俊樺持用之0000000000號曾數度與吳惠玲持
      用之0000000000號聯繫（詳如中華電信股份有
      限公司0000000000號通聯紀錄卷66、67、78、
      80、82、83、84頁），但無具體監聽譯文可證聯絡之內容
      係吳俊樺向吳惠玲連絡販賣海洛因之事，尚難據此即認
      吳俊樺與吳惠玲有共同正犯關係。
    5.綜上所述，堪認被告甲○○與共犯吳惠玲係自95年4月間
      起（共犯吳惠玲雖於警詢、偵訊中自承係自95年1、2月間
      起開始販賣海洛因，然因證人阮閔凱證稱在95年4月間向
      吳惠玲買受海洛因，故應認定係自95年4月間起）至同年4
      月27日止有共同販賣海洛因之犯意聯絡及行為分擔，共犯
      吳俊樺則係自95年4月24日起至同年月27日止與被告甲○
      ○有共同販賣海洛因之犯意聯絡及行為分擔。
（七）關於販賣海洛因予證人阮閔凱之部分：
    1.證人阮閔凱於95年5月10日檢察官偵訊中結證：「（何時
      開始施用海洛因？）95年4月初到4月底。」、「（你施用
      的海洛因向何人購得？）綽號『允仔』的甲○○。」、「
      （為何會向甲○○買海洛因？）我之前向藥頭買過海洛因
      時，我有看過甲○○， 95年4月初我在新營火車站遇到甲
      ○○，我向他詢問電話，問他有無地方可以拿海洛因，該
      次我也有向他買海洛因一千元一小包海洛因。」、「（甲
      ○○共賣你幾次海洛因？）三到四次，有一次時間我忘記
      了 。第一次在95年4月初在新營火車站用一千元買一小包
      海洛因。第二次我用我的手機0000000000打他
      的手機0000000000，是甲○○接的，我跟他說
      我要買一千元的海洛因，約在新營市第三市場廁所旁交海
      洛因，後來我在第三市場廁所旁，結果來了一位女生，她
      問我是否叫『凱仔』，我說是，她就拿了一包海洛因給我
      ，我則將一千元給她，那個女生綽號叫『小玲』。」、「
      （〈提示吳惠玲照片〉是否就是送海洛因給你，你交付一
      千元給他之女子？）是。」、「（第三次你與甲○○交易
      毒品時間、地點？）我仍是以我手機撥打0000000
      000手機，後來有一個人接電話，我問他方便嗎？他說
      方便，我們就約在東山鄉聖賢村頂窩廟前廣場交易，結果
      來了一個年輕人，我是以一千元購得一小包海洛因，時間
      也是在九十五年四月二十幾號。」、「（那個年輕人何名
      ？）我不知道他的名字，但警察有讓我指認照片。」、「
      （〈提示吳俊樺照片〉是否此人交海洛因給你，你交一千
      元給他？）是。」等語（見95年度偵字第7455號卷137至
      140頁），對於購買海洛因之對象、次數、時間、地點、
      價格、數量等均供稱甚詳，且未曾提及「阿文」二字。
    2.詎證人阮閔凱於96年1月23日原審審理中，竟翻異前辭，
      結證改稱：我沒有接觸過甲○○。我是向「阿文」買（海
      洛因）的，毒品也是阿文交給我的。阿文不是甲○○。我
      不認識甲○○，也沒見過他，都是朋友借我的電話打的，
      或是拜託我打電話後，再由他（阿文）去拿毒品的，那個
      朋友就是阿文，我是在新營市錢櫃電動玩具旁認識他的。
      在警局時，警察拿通聯紀錄及甲○○的照片給我看，我就
      說叫警察去查阿文，當時我毒癮犯了。我在偵訊中有簽名
      ，偵訊筆錄記載的內容我當時確實有這樣說，但當時我毒
      癮犯了，我見過甲○○一次，只知道甲○○叫「林仔」不
      知道他叫「允仔」，都是阿文向對方買的，因我無法交代
      出阿文是誰，所以就說是我自己買的，毒品都是向000
      0000000的人買的，我稱對方「兄仔」，對方是誰
      我不知道，只要是女生我都叫她們「阿嫂」云云（見原審
      卷卷三44至48頁），前後供述矛盾百出。經原審勘驗其在
      95年5月10日之偵訊光碟結果：證人阮閔凱與檢察官應答
      時，對於檢察官訊問之問題，都能正確理解並迅速回答，
      回答過程中口齒清楚、音量適中，阮閔凱是站著回答，整
      個訊問過程中，沒有發抖、打呵欠、流淚、流鼻涕、痙攣
      等情形出現，亦不曾向檢察官表示身體不舒服、要求改日
      訊問或坐著陳述，檢察官之訊問態度和藹、語氣和緩，且
      係向阮閔凱再三確認購買海洛因之對象、次數、交易時間
      、地點、價格及前來交付海洛因並收取金錢之對象後，始
      記明筆錄，而阮閔凱確實係陳述向綽號「允仔」（臺語發
      音）之人購買海洛因，關於門號0000000000、
      0000000000號是阮閔凱自己主動講出，講出時
      沒有遲疑，並非經由檢察官之提示後才陳述，此有勘驗筆
      錄可參（見原審卷卷三114頁），足徵證人阮閔凱於偵訊
      中並無毒癮發作等身體不適之情形，而其於原審審理中結
      證之內容與偵訊中結證之內容大相逕庭，顯見其於原審審
      理中所述係事後刻意迴護被告甲○○等人所為之不實之詞
      ，而以其偵訊中所述始屬可採。
    3.參以卷附被告甲○○所持用門號0000000000號
      之監聽譯文中，有監聽紀錄，上述監聽內容足以顯示證人
      阮閔凱持用之0000000000號曾多次撥打予被告
      甲○○之0000000000號，對話內容十分密集、
      簡短、隱晦，倘雙方並不熟識，當無出現如此對話內容之
      可能。
    4.再者，共犯吳惠玲於96年1月23日原審審理中以證人身分
      結證：「（阮閔凱妳共交給他幾次毒品？）我拿一次給他
      ，在去年四月時，且收了一千元拿給甲○○。」（見原審
      卷卷二240頁）；於95年5月16日檢察官偵訊中亦以證人身
      分結證：「（有無賣海洛因給阮閔凱？）有，我知道的只
      有一次，95年4月初某日，甲○○叫我拿海洛因一小包到
      新營市第三市場廁所旁邊，可是我找不到人，後來甲○○
      又打電話給我，叫我將海洛因拿到新營市○○路齊普生鮮
      超市鐵道旁，交給一個綽號『小凱』的阮閔凱，我交給他
      一小包海洛因，向他收一千元現金。」等語（見95年度偵
      字第8224號卷114頁）。經本院前審核對卷附被告甲○○
      所持用門號0000000000號之監聽譯文，有如下
      之監聽紀錄確曾提及「小凱」：
     ┌──┬────┬─────┬─────┬─────────┬────┐
     │編號│通話時間│發話（Ｂ）│受話（Ａ）│   監聽譯文內容   │備    註│
     │    │年/月/日│          │          │                  │        │
     │    │時/分/秒│          │          │                  │        │
     ├──┼────┼─────┼─────┼─────────┼────┤
     │ 一 │95.04.21│00-0000000│0000000000│Ｂ：阿姐，我是小凱│警卷卷一│
     │    │17:03:47│          │          │Ａ：等半個小時    │第121 頁│
     │    │   ∫   │          │          │                  │        │
     │    │17:04:10│          │          │                  │        │
     ├──┼────┼─────┼─────┼─────────┼────┤
     │ 二 │95.04.22│00-0000000│0000000000│Ｂ：我是小凱，要一│警卷卷三│
     │    │12:38:57│          │          │    張半          │        │
     │    │   ∫   │          │          │Ａ：現在都沒有東西│        │
     │    │12:39:35│          │          │                  │        │
     ├──┼────┼─────┼─────┼─────────┼────┤
     │ 三 │95.04.23│00-0000000│0000000000│Ｂ：我是小凱，要一│警卷卷一│
     │    │01:02:55│          │          │    張半          │第210 頁│
     │    │   ∫   │          │          │Ａ：你在哪裡？你來│        │
     │    │01:03:47│          │          │    民治路的齊普  │        │
     │    │        │          │          │Ｂ：好            │        │
     ├──┼────┼─────┼─────┼─────────┼────┤
     │ 四 │95.04.23│00-0000000│0000000000│Ｂ：我是小凱，要拿│警卷卷一│
     │    │10:48:02│          │          │    一個          │第211 頁│
     │    │   ∫   │          │          │Ａ：現在沒有      │        │
     │    │10:48:25│          │          │                  │        │
     ├──┼────┼─────┼─────┼─────────┼────┤
     │ 五 │95.04.23│00-0000000│0000000000│Ｂ：我是小凱，我要│警卷卷一│
     │    │13:53:32│          │          │    一個（毒品）  │第213 頁│
     │    │   ∫   │          │          │Ａ：等一下，還在路│        │
     │    │13:53:48│          │          │    上            │        │
     └──┴────┴─────┴─────┴─────────┴────┘
      上述監聽譯文足以顯示「小凱」（業經吳惠玲證述即為證
      人阮閔凱）曾多次撥打予被告甲○○之00000000
      00號表明欲購買毒品之意 ，而被告吳惠玲於原審96年7
      月23日審理中亦陳稱偶爾有代甲○○接聽電話等語（見原
      審卷卷三266頁） ，核與前揭監聽譯文中載有「阿嫂」、
      「阿姐」等情相符，且證人阮閔凱所述與共犯吳惠玲接觸
      並購買海洛因之次數、金額、地點等互核大致相符，足徵
      證人阮閔凱於偵訊中證述之內容確實具有高度之可信性。
      另共犯吳俊樺於95年 5月19日警詢中亦曾供稱交易地點包
      含「東山鄉頂窩大廟廣場」，更可佐證證人阮閔凱上揭偵
      訊中所述確為事實無訛。又證人阮閔凱既供稱第一次向被
      告甲○○購買海洛因時，係在新營火車站附近偶遇被告甲
      ○○後向其購買，故該次顯無通聯紀錄或監聽譯文可查，
      然其偵訊中證言之證明力既已經由上述其他佐證加以擔保
      ，當足認定其於偵訊中所證述之內容確屬可採。
    5.綜上所述，足認證人阮閔凱共購得海洛因三次，第一次係
      95年4月初在新營火車站向被告甲○○以一千元購得一小
      包海洛因，第二次係95年4月間（4月23日以前）在新營市
      第三市場向被告吳惠玲以一千元購得一小包海洛因，第三
      次係95年4月24日起至同年月27日止之某日在臺南縣東山
      鄉聖賢村頂窩廟前廣場處向被告吳俊樺以一千元購得一小
      包海洛因。
（八）關於販賣海洛因予證人吳仕琳之部分：
    1.證人吳仕琳於95年5月10日偵訊中結證：「（你施用的海
      洛因向何人購買？）綽號『允仔』的甲○○有時會賣我，
      但有時也會免費送我。」、「（何時、地向甲○○買海洛
      因及他送你海洛因？）甲○○一共賣我三次海洛因，送我
      三次海洛因，我都是用我家裡的電話0000000打甲
      ○○的行動電話0000000000、0000000
      000聯絡，甲○○送我海洛因的時間，第一次我是在九
      十五年二、三月間，我去甲○○後壁鄉安溪寮福安村的家
      找他，他免費送我海洛因三次，後來就跟他用買的，一包
      一千元，最後一次是在95年4月20幾號，在新營市我向甲
      ○○買一小包海洛因一千元，他叫『阿樺』拿給我，他送
      我海洛因的時間大約在95年3月20幾號。」、「（為何會
      向甲○○買海洛因？）我事先並不是向他購買，是他送我
      免費施用海洛因，後來才向他買的。」、「（你每次向甲
      ○○買海洛因，是何人交海洛因給你？）95年4月底即第
      三次購買海洛因，是綽號『阿樺』的吳俊樺在新營市第三
      市場附近的農會交海洛因給我，第一次及第二次都是甲○
      ○的女朋友吳惠玲在新營市第三市場附近農會交海洛因給
      我，我每次都給他一千元，時間也都是在四月底，三次交
      易的時間都在中午。」、「（你與甲○○如何認識的？）
      我們是91年間在監獄認識的，之間沒有任何仇怨。」等語
      （見95年度偵字第7455號卷141至145頁），就購買海洛因
      之對象、次數、時間、地點、價格、數量等均供稱甚詳。
    2.詎證人吳仕琳於96年3月13日原審審理中，竟翻異前詞，
      結證改稱：我沒有向甲○○買過海洛因。警詢、偵訊中我
      是說甲○○那邊有海洛因，我有向他拿，但沒有向他買，
      他沒有跟我拿錢，我向他拿幾次我忘記了。偵訊中我沒有
      說過向甲○○買，筆錄記載不實在。我有從吳惠玲手上接
      到毒品二、三次，從吳俊樺手上接到毒品二次，沒有給錢
      ，都是我跟甲○○聯絡，甲○○叫他們送過來的云云（見
      原審卷卷二234至237頁）。經原審勘驗其在95年5月10日
      之偵訊光碟結果：證人吳仕琳與檢察官對答時，對於檢察
      官訊問之問題，都能正確理解並迅速回答，檢察官訊問之
      態度和藹，並沒有以任何不正方式進行訊問，且該份偵訊
      筆錄之記載與證人吳仕琳當庭陳述之內容確實相符，檢察
      官係與證人吳仕琳再三確認購買海洛因之次數、交易時間
      、地點、價格及前來交付海洛因之對象後，始記明筆錄，
      證人吳仕琳確實是陳述最初由被告甲○○免費送吳仕琳海
      洛因三次，後來吳仕琳有向被告甲○○購買海洛因三次，
      且關於0000000000、0000000000是
      證人吳仕琳主動說出，並非經由檢察官提示後才如此陳述
      ，此有勘驗筆錄可參（見原審卷卷三11頁），足徵證人吳
      仕琳之偵訊筆錄確實與其偵訊中證述內容相符，並無胡亂
      記載或誤記之情事，而其於審理中結證之內容與偵訊中結
      證之內容大相逕庭，顯見其於審理中所述係事後刻意迴護
      被告甲○○等人所為之不實之詞，而以其偵訊中所述始屬
      可採。
    3.共犯吳惠玲於95年5月16日檢察官偵訊中以證人身分結證
      ：「（有無販賣海洛因給綽號「碗粿」的吳仕琳？）有，
      甲○○打電話叫我拿一小包海洛因給吳仕琳，我向他收了
      七百五十元，在我住處樓下即第三市場交給吳仕琳，我知
      道的就只有一次。」等語（ 見95年度偵字第8224號卷141
      至115頁）；於96年1月23日原審審理中復以證人身分結證
      ：「（以吳仕琳為例，妳曾經拿過幾次毒品給吳仕琳，收
      到錢交給甲○○？）共兩次，時間約是去年3、4月左右。
      」、「（數量及價格是多少？）數量是一小包，價格有八
      百五十元，另一次也不會超過一千元。」、「（這些錢如
      何交給甲○○？）甲○○會來我新營處所找我，我就直接
      拿現金給甲○○。」等語（見原審卷卷二239至240頁），
      前後供述雖就交易次數及價格互有差異，然其於審理中既
      表示願意承認全部販賣海洛因之犯行，且其審理中所述內
      容亦與證人吳仕琳於偵訊中證述之內容大致相符，應認其
      於審理中所述之內容較為可信。
    4.參以卷附被告甲○○所持用門號0000000000號
      之監聽譯文中，有監聽紀錄。而證人吳仕琳於審理中尚證
      稱：「（你的綽號是否叫「碗粿」〈臺語發音〉？）是的
      。」、「我承認確實有這些通聯及對話沒錯，『一塊』是
      指什麼我忘記了。」（見原審卷卷二235至236 頁）。證
      人吳仕琳於偵訊中雖僅提及曾以家中電話0000000
      號向被告甲○○購買海洛因，然「碗粿」與「碗櫃」僅係
      臺語音譯上之誤差，依憑上揭監聽內容，顯足認定證人吳
      仕琳尚曾以其他電話號碼與被告甲○○之0000000
      000號聯繫購買毒品之事宜無誤。又證人吳仕琳既於偵
      訊中證稱係在95年「四月底」購得三次海洛因，其用語雖
      不精確，然已可推知其意係指4月下旬且較接近月底之日
      ，併參酌上揭監聽內容，應認其三次購得海洛因之時間均
      在95年4月24日起至同年月27日止之此段期間內。而證人
      吳仕琳與共犯吳惠玲就二次交易金額供述未盡相符（證人
      吳仕琳證稱各為一千元，被告吳惠玲供稱各為八百五十元
      、一千元），此處自應以最有利於被告之認定，認係各為
      八百五十元、一千元。
    5.綜上所述，足認證人吳仕琳確曾於95年4月24日起至同年
      月27日止，先後撥打0000000000號聯絡後，三
      次均在臺南縣新營市第三市場附近農會處，前二次各以八
      百五十元、一千元之代價，向被告吳惠玲購得各一小包海
      洛因，第三次以一千元之代價，向被告吳俊樺購得一小包
      海洛因。
（九）關於販賣海洛因予證人楊和春之部分：
    1.證人楊和春於檢察官偵訊中結證：「（你與甲○○是如何
      認識的？何時認識的？）是認識很多年的朋友。」、「（
      甲○○有無販賣海洛因給你？）有，甲○○共賣過我二次
      海洛因，一次是95年3月初，一次是4月，詳細時間我忘了
      。我都是到新營市第三市場外面找甲○○買，一小包海洛
      因一千元，我確實有向甲○○買過二次海洛因，但詳細時
      間在幾月我不記得了。」、「（你與甲○○有無仇恨？）
      沒有。」、「（你如何與甲○○聯絡？）我知道他住在新
      營第三市場附近，我直接到他家裡找他，事先沒有打電話
      。」等語（見95年度偵字第7455號卷180至182頁）就購買
      海洛因之對象、次數、時間、地點、價格、數量等均供稱
      甚詳。
    2.詎證人楊和春於96年5月2日原審審理中，竟翻異前詞，結
      證改稱：「（是否認識甲○○？）認識。」、「（有無吸
      食海洛因？）有。」、「（向何人購買海洛因？）我都是
      在外面亂買的。」、「（有無向甲○○購買海洛因？）我
      都住在山上，我有叫甲○○幫我拿，我再去向他拿。」、
      「（你在偵訊時供述，有向甲○○買兩次海洛因？）我有
      這樣說。」、「（都如何跟甲○○聯絡？）當時我人在山
      上，我打電話給甲○○。」、「（為何偵訊中供述向甲○
      ○購買兩次，而與方才陳述不同？）（沉默不語）」、「
      （你方才陳述說是打電話給甲○○，但偵查中你供述說沒
      有事先打電話給他，為何供述有差異？）（沉默不語）」
      、「（今日陳述實在還是偵訊中供述實在？）今日說的才
      實在，我跟甲○○拿毒品沒有牽扯到金錢。」、「（是否
      在警詢時供述，有向甲○○購買海洛因？）有。」、「（
      當時有無受到警察之強暴、脅迫或恐嚇？）沒有，都是我
      自願說的。」、「（檢察官偵訊時是否說過向甲○○購買
      海洛因？）我忘記了。」、〈經提示偵訊筆錄後〉「（是
      否是對你製作的筆錄？）是的。」、「（你如何叫甲○○
      買海洛因？）我拿一千、二千給他，再跟他一起去買。」
      、「（警詢、偵訊還是今日陳述實在？）（沉默不語）」
      （見原審卷卷三150至152頁）。證人楊和春於審理中先係
      供稱：因自己住在山上，故係以電話叫甲○○幫其代買海
      洛因後再向甲○○取回云云，復又改稱：係先拿一千、二
      千給甲○○，再跟甲○○一起去買云云，前後供述內容已
      有顯著矛盾（前段係指以電話要求甲○○代購，再事後相
      約取回；後段係指與甲○○相見會合後再合資共同前往購
      買），且每經詢及為何原審審理中所述與偵訊中及警詢中
      陳述內容明顯不同時，均無法自圓其說而沉默不語，顯見
      其係因原審審理中說謊心虛致不知如何回答。是其於原審
      審理中所述純係事後刻意迴護被告甲○○所為之不實之詞
      ，而以其偵訊中所述始屬可採。
    3.觀之卷內0000000000號之通聯紀錄，證人楊和
      春於95年3、4月間，曾以其持用之門號00000000
      00號（此為證人楊和春於原審審理中所自承，參原審卷
      卷三152頁）與被告甲○○之0000000000號有
      非常密集之相互電話聯繫（卷），由該甚為頻繁且密集之
      通聯紀錄可知，證人楊和春與被告甲○○之間十分熟稔，
      足信證人楊和春於偵訊中實無刻意陷害被告甲○○之動機
      ，且被告甲○○於原審審理中甚至表示：「我們會常聯絡
      是因為他在山上種茶，都連絡我去幫他做。」（見原審卷
      卷三153頁），未曾提及其與楊和春之間有何嫌隙或仇怨
      ，顯見證人楊和春於偵訊中所證述之內容具有極高之可信
      性而足堪採憑。
    4.綜上所述，足認證人楊和春共購得海洛因二次，第一次係
      於95年3月初某日，第二次係於95年4月間，兩次均係直接
      至被告甲○○位於臺南縣新營市第三市場附近之住處，各
      以一千元之代價，向甲○○購得海洛因各一小包。
（十）關於販賣海洛因予證人黃文佑之部分：
    1.證人黃文佑於95年5月25日檢察官偵訊中結證：「我與他
      （甲○○）是認識幾個月的朋友。」、「（甲○○有無賣
      過你海洛因？）有，我用我的0000000000打甲
      ○○的0000000000電話與他連絡要向他買海洛
      因，我能記得的向他買了3、4次，時間是95年4月開始，
      地點有在新營市第三市場廁所旁邊、鹽水鎮○○路『龍鳳
      超商』外面及明達中學後面，每次我向他購買一小包海洛
      因一千元，該三、四次都是甲○○交海洛因給我，我當面
      交錢給他。」、「（吳惠玲有無販賣給你？）我打電話給
      甲○○要向他買海洛因，結果是吳惠玲送來，這種情形有
      二次，不包括在前面的三、四次，地點都是在新營市第三
      市場廁所旁邊，時間也是95年4月間。一千元一小包海洛
      因，我有當面將一千元交給吳惠玲，她則將海洛因交給我
      。」、「我知道吳惠玲是甲○○的女朋友，他們一起住在
      新營市第三市場旁邊。」等語（見95年度偵字第7455號卷
      293至295頁），就購買海洛因之對象、時間、地點、價格
      、數量等均供稱甚詳。
    2.詎證人黃文佑於96年3月13日原審審理中，竟翻異前詞，
      結證改稱：我認識甲○○，沒有向甲○○買過海洛因。我
      是拿錢給甲○○一起合資買海洛因。我在警詢中毒癮犯了
      ，在偵訊中人已經清醒，但人不舒服，我跟檢察官說的都
      是依據警察要我說的話，否則警察說要借提我出去，時間
      已久我不記得當時我說過什麼了。我不認識吳惠玲云云（
      見原審卷卷三48至51頁），經原審當庭提示其於95年5月
      25日之偵訊筆錄並告以要旨，證人黃文佑供稱：我確實在
      檢察官那邊有這樣說等語（見原審卷卷三50至51頁）。原
      審復勘驗其在95年5月25日之偵訊光碟結果：證人黃文佑
      之95年5月25日偵訊光碟只有畫面影像，沒有聲音，從整
      個拍攝到之畫面影像，可看到證人黃文佑不時有嘴巴開合
      之動作，且過程中不時有隨著嘴巴開合而同時輕微點頭之
      動作，證人黃文佑是站著陳述，全部過程中，沒有看到證
      人黃文佑有發抖、打呵欠、流淚、流鼻涕、痙攣、忽蹲忽
      站或身體劇烈搖晃等情形出現，且在畫面開始約一、二分
      鐘左右，有看到法警拿一張紙放在證人黃文佑面前，證人
      黃文佑並在該紙張上簽名之情形，有原審勘驗筆錄可參（
      見原審卷卷三115頁），顯見證人黃文佑於偵訊中確曾於
      訊問前簽名具結，且於偵訊過程中並無毒癮發作等任何身
      體不適之狀況出現。被告甲○○雖於勘驗後表示有看到證
      人黃文佑流鼻涕之情形云云，然經原審就上開質疑再次勘
      驗結果，僅看到證人黃文佑臉部有嘴巴向右邊揚起之瞬間
      動作，但看不出係在吸鼻子或因其他原因而作之動作，有
      原審勘驗筆錄可佐（見原審卷卷三115至116頁），然「臉
      部嘴巴向右揚起」之瞬間動作，可能僅係單純下意識抽動
      、或一時鼻癢、或肇因於其他原因而作之動作，而一般毒
      癮發作者之身心狀況多會呈現發抖、打呵欠、流淚、流鼻
      涕、痙攣、忽蹲忽站、身體劇烈搖晃、甚至在地上打滾等
      持續或併同發生之情形，證人黃文佑於接受訊問之全程中
      僅有「臉部嘴巴向右揚起」之一瞬間動作，此外別無其他
      異狀，顯與前述毒癮發作者「持續」或「併同」發生上揭
      身體不適狀況之情形迥然不同，是被告甲○○上揭質疑顯
      不足採，應認證人黃文佑於偵訊中確實並無毒癮發作等身
      體不適之狀況出現，且由其證述過程中不時點頭並加以作
      答之情狀觀之，堪信其對於檢察官訊問之問題係已正確了
      解始加以回答。況且，證人黃文佑係於95年5月24日甫遭
      員警查獲並於翌（25）日解送至臺灣臺南地方法院檢察署
      接受偵訊，斯時在心理上較少權衡利害得失或受他人干預
      ，更足認定其於審理中所述係事後刻意迴護被告甲○○等
      人所為之不實之詞，而以其偵訊中所述始屬可採。
    3.參以卷附被告甲○○所持用門號0000000000號
      監聽紀錄之監聽譯文, 亦可佐證。而證人黃文佑於原審審
      理中尚證稱：「（安非他命稱呼是軟的，還是硬的？）安
      非他命是稱呼硬的，海洛因是稱呼軟的，都是別人如此說
      我就這樣說。」、「（對於你的0000000000與
      甲○○的0000000000之通聯紀錄及監聽譯文，
      有何意見？〈提示並告以要旨〉）沒有意見。」（見原審
      卷卷三50、51頁）。證人黃文佑對於上揭對話之存在既均
      不否認，依憑上揭監聽內容，顯足認定證人黃文佑確有以
      其持用之0000000000號與被告甲○○之000
      0000000號聯繫購買海洛因之事宜無誤。
    4.另參酌共犯吳惠玲於95年5月16日警詢中曾提及交易地點
      包含「翡翠金世界」路旁等語（見警卷卷三，95年5月16
      日警詢筆錄3頁），恰與上揭監聽譯文中編號三所載「翡
      翠金世界」相符，併參以證人黃文佑尚於對話中口稱對方
      「嫂子」，共犯吳惠玲亦於審理中提及曾代被告甲○○接
      聽電話（見原審卷卷三第266頁）等情，顯見證人黃文佑
      斯時確係與被告吳惠玲對話並進而交易海洛因無誤，準此
      ，更足認定證人黃文佑於偵訊中所述內容確屬實在，共犯
      吳惠玲所稱僅記得曾販賣海洛因予證人阮閔凱、吳仕琳、
      楊豐源，不記得有黃文佑乙節，應係事後記憶模糊不清致
      為如此陳述。且一般販毒之人警覺性甚高，若非經某種管
      道介紹而來之熟客，多無輕易同意交易之可能，而前揭監
      聽譯文中，證人黃文佑僅簡單提及「是銘佑（應係「文佑
      」之誤）、要一張軟的」，完全不需向共犯吳惠玲多做解
      釋，即可使共犯吳惠玲完全了解其來電意圖而加以回應，
      顯見共犯吳惠玲與其接觸應係不只一次，是此部分自應以
      證人黃文佑所述「曾與吳惠玲交易二次」等語較為可採。
    5.證人黃文佑之偵訊光碟雖因錄製過程之瑕疵致僅有畫面欠
      缺聲音，但刑事訴訟法第100條之1之規定係規範被告之訊
      問應全程連續錄音或錄影，就證人之訊問則未為相同之要
      求，由勘驗結果既可明確察知證人黃文佑係於簽名具結後
      始開始陳述證言，自應認證人黃文佑於偵訊中經具結後之
      證言具有證據能力，併此敘明。
    6.綜上所述，足認證人黃文佑於偵訊中證述之內容確實可信
      ，而其於偵訊中所述先向被告甲○○購買海洛因「三、四
      次」之不精確部分，自應從最有利於被告之認定，認係僅
      有「三次」。又上述五次交易時間，證人黃文佑僅陳述係
      在95年4月間，前述監聽內容復未及於95年4月24四日以後
      ，卷內缺乏積極證據足資認定該五次交易曾有何次係落在
      被告吳俊樺參與之期間內（即95年4月24日起至同年月27
      日止），故應從最有利於被告之認定，認該五次交易均係
      在95年4月23日以前。是應認證人黃文佑共購得海洛因五
      次，每次均係於95年4月間（4月23日以前），其中三次係
      撥打0000000000號聯絡被告甲○○後，分別在
      臺南縣新營市第三市場廁所旁、鹽水鎮○○路「龍鳳超商
      」外、（鹽水鎮）明達中學後方三處，各以一千元之代價
      ，向被告甲○○購得各一小包海洛因，另二次亦係撥打0
      000000000號聯絡後，均在臺南縣新營市第三市
      場廁所旁，各以一千元之代價，向共犯吳惠玲購得各一小
      包海洛因。
（十一）關於販賣海洛因予證人胡瑞蘭之部分：
    1.證人胡瑞蘭（綽號「寶貝」）於95年5月25日檢察官偵訊
      中結證：「（如何認識甲○○及吳惠玲？）我與吳惠玲是
      認識幾個月的朋友，透過她再認識甲○○。」、「（甲○
      ○及吳惠玲有無賣過海洛因給妳？）甲○○有，吳惠玲沒
      有。我用公共電話打甲○○的0000000000向他
      買了二、三次，時間是95年4月開始 ，約在鹽水鎮○○○
      ○○路，我知道怎麼走但不知道路名。每次我向他購買一
      小包海洛因一千元，該二、三次都是甲○○交海洛因給我
      ，我當面交錢給他。」等語（見偵字第7455號卷297至299
      頁），就購買海洛因之對象、時間、價格、數量等均供稱
      甚詳。
    2.詎證人胡瑞蘭於96年3月13日原審審理中，竟翻異前詞，
      結證改稱：我不認識甲○○，也不認識吳惠玲。我有吸食
      海洛因，海洛因是在新營向綽號「哥仔」買的云云，所述
      與偵訊中證述之內容迥然不同，然經原審當庭提示其於95
      年5月25日之偵訊筆錄後 ，對於「在偵訊時為何說有向甲
      ○○買海洛因」此一問題，則猶豫不答（見原審卷卷三52
      頁），經原審再次提示上揭偵訊筆錄並告以要旨，證人胡
      瑞蘭供稱：「有的，我確實有如此陳述。」（見原審卷卷
      三51頁），顯見證人胡瑞蘭對其上揭偵訊筆錄所載內容之
      任意性及真實性均不爭執。
    3.觀之卷附被告甲○○所持用門號0000000000號
      監聽紀錄之監聽譯文，亦可為佐證。另在卷附證人黃良守
      、胡瑞蘭所持用門號0000000000號監聽紀錄之
      監聽譯文，亦可為證。而證人胡瑞蘭於審理中復結證：「
      （與黃良守有何關係？）男女朋友關係。」、「（他如何
      稱呼你？）寶貝。」、「（是否有時會拿黃良守的手機來
      使用？）是的。」、「（黃良守有無叫妳用他的手機打給
      0000000000？）有，黃良守有叫我打這支電話
      。」、「（聯絡何事？）因為我們要吃藥（毒品），叫對
      方救我們。」、「（對方是何人？）黃良守有跟我說對方
      如何稱呼，叫他『允仔』。」、「（對於0000000
      000與0000000000之監聽紀錄顯示『寶貝』
      之人，寶貝是否就是指妳？〈提示並告以要旨〉）寶貝確
      實就是指我沒錯。」等語（見原審卷卷三53至54頁）。上
      揭監聽內容中，證人胡瑞蘭持男友黃良守之行動電話與被
      告甲○○之間相互聯繫甚為頻繁，且時有密集發出手機簡
      訊予被告甲○○之情形，被告甲○○亦曾多次主動以其持
      用之0000000000號撥打予000000000
      0號相互聯繫，並直接與證人胡瑞蘭對話，甚至與證人胡
      瑞蘭相約見面，顯見被告甲○○與證人胡瑞蘭、黃良守之
      間甚為熟稔。準此，足認證人胡瑞蘭於原審審理中所述不
      認識被告甲○○及吳惠玲云云，均係事後刻意迴護被告甲
      ○○等人所為之不實之詞。況參酌證人胡瑞蘭係於95 年5
      月24四日甫遭員警查獲並於翌（25）日解送至臺灣臺南地
      方法院檢察署接受偵訊，斯時在心理上較少權衡利害得失
      或受他人干預等情，是應認其偵訊中所述始屬可信，其於
      原審審理中所述實不足採。
    3.被告甲○○雖辯稱：證人黃良守及胡瑞蘭自己有毒品，不
      可能也不需要向我買云云（見原審卷卷三54頁），然上揭
      監聽內容確實呈現被告甲○○與證人胡瑞蘭之間有毒品交
      易之情事，且施用毒品者在毒癮發作而身邊恰巧欠缺毒品
      止癮之情形下相互販賣毒品之情形所在多有，是以，證人
      黃良守及胡瑞蘭雖於另案遭檢察官以共同涉犯販賣第一級
      毒品海洛因罪嫌提起公訴（見臺灣臺南地方法院檢察署95
      年度偵字第8455號起訴書參照，原審卷卷二118至122頁）
      ，尚不影響於證人胡瑞蘭曾向被告甲○○購買海洛因此一
      事實存在之認定。
    4.綜上所述，應認證人胡瑞蘭於偵訊中結證之內容確實可信
      ，而其所述向被告甲○○購買海洛因「二、三次」之不精
      確部分，自應從最有利於被告之認定，認係僅有「二次」
      。又證人胡瑞蘭就上開二次交易時間僅陳述係在95年4月
      間，卷內則欠缺積極證據足資認定該二次交易曾有何次係
      落在被告吳俊樺參與之期間內（即95年4月24日起至同年
      月27日止），故應從最有利於被告之認定，認該二次交易
      均係在95年4月23日以前。是堪認證人胡瑞蘭係於95年4月
      間（4月23日以前），以公共電話撥打00000000
      00號與被告甲○○聯絡後，均在臺南縣新營市第三市場
      廁所旁，各以一千元之代價，向被告甲○○購得各一小包
      海洛因。
（十二）關於販賣海洛因予證人楊豐源之部分：
    1.證人楊豐源於95年6月8日偵訊中結證：「曾經施用海洛因
      ，時間是在93年11月出獄後，又陸續使用，最後一次是95
      年5月31日凌晨在新營市新營陸橋下。」、「（你施用的
      海洛因向何人購得？）甲○○沒有賣過我海洛因，吳俊樺
      有賣我海洛因，吳惠玲也賣過我一次海洛因，我打000
      0000000大哥大，電話是吳俊樺接的，我再與他約
      定交易時間、地點，大約有十一、十二次，時間是95年3
      月到4月間，交易地點都在新營市第三市場，買海洛因一
      包一千元，海洛因幾乎都是吳俊樺交給我，吳惠玲只有賣
      我一次海洛因，至於吳俊樺叫吳惠玲交給我海洛因的次數
      我忘記了，因為電話都是吳俊樺接的，我們都是一手交錢
      一手交海洛因。」、「（你的大哥大號碼？）00000
      00000。」、「（你與甲○○等關係？）我與甲○○
      是同村莊，吳俊樺及吳惠玲是綽號『阿田』的人介紹，我
      與他們均無仇恨及糾紛。」等語（見95年度偵字第7455號
      卷310至312頁）。前揭證述內容，核與其於警詢中所述：
      我是撥打「允仔」之0000000000號相約在臺南
      縣新營市○○路市場前購買海洛因，第一次是在95年4月
      20日下午3時許，第二次是在95年4月21日下午3時許，每
      次都以一千元購得一小包海洛因，都是由「允仔」的朋友
      「小玲」交給我的等語，顯有不同（警詢中所述雖無證據
      能力，然仍得作為彈劾證據使用）。
    2.而證人楊豐源於96年5月2日原審審理中，又翻異前詞，結
      證改稱：我認識甲○○。曾經委託甲○○幫我買海洛因，
      是請他幫我買，委託他買了很多次。（對於95年6月8日偵
      訊時供述，你確實是撥打0000000000電話聯絡
      購買海洛因，有何意見？）我有這樣講。（到底向誰購買
      海洛因？）我不清楚是何人拿給我，因為他們都是開車，
      車窗都開一點點。（如何委託甲○○購毒？）都是打00
      00000000那支電話。（電話都是何人接聽？）甲
      ○○有接過一次電話，小玲（吳惠玲）也接過，吳俊樺是
      否有接聽我就不知道，我不清楚吳俊樺的聲音。若是甲○
      ○接電話，我就委託他買海洛因，並說數量及價錢，若是
      小玲接的，我就直接問她有無毒品，如果有就直接買。交
      貨地點在三民路第三市場附近。警詢中我施打毒品意識不
      清，且警詢後他們馬上就送我去地檢署作筆錄，早上7點
      就抓到我了，直到晚上6、7點才讓我回去，所以偵訊中所
      述也是我施打毒品意識不清才那樣說云云（見原審卷卷三
      154至157頁）。然證人楊豐源係於95年5月10日為警查獲
      並製作上開關於海洛因來源之警詢筆錄（95年度偵字第
      7455號卷第122至126頁），遲至95年6月8日為警拘獲後始
      解送地檢署製作偵訊筆錄，經原審勘驗其在95年6月8日之
      偵訊光碟結果：光碟畫面之右下方顯示時間為95年6月8日
      19時，證人楊豐源接受檢察官訊問之全程都是坐著接受訊
      問，其與檢察官應答時，對於檢察官訊問之問題，都能正
      確理解並迅速回答，回答過程中，沒有發抖、打哈欠、流
      鼻涕、痙攣、身體前後左右大幅晃動搖擺等情形出現，且
      不曾向檢察官表示身體不舒服要改日訊問，其偵訊筆錄所
      載內容與其當庭陳述之內容確實相符，有勘驗筆錄可參（
      見原審卷卷三215至221頁），足徵證人楊豐源於偵訊中並
      無任何毒癮發作等身體不適之情形。而00000000
      00號既係被告甲○○所長期持用（此為被告甲○○所自
      承），買賣海洛因又因牽涉犯罪而屬買賣雙方均知應秘密
      進行交易之事宜，證人楊豐源復稱倘有意購買海洛因均係
      撥打0000000000號聯繫，則證人楊豐源自無可
      能在撥打前揭門號後，倘遇手機持用人即被告甲○○親自
      接聽時僅「委託」被告甲○○購買，卻於共犯吳惠玲偶爾
      代為接聽之際，刻意向手機長期持用人以外之人（即共犯
      吳惠玲）購買海洛因之理。再參以證人楊豐源於偵訊中並
      無毒癮發作等情事，卻於原審審理中訛稱其偵訊中毒癮發
      作云云，顯見證人楊豐源於原審審理中所稱僅向被告甲○
      ○委託代購海洛因云云，純係刻意迴護被告甲○○所為之
      不實之詞。
    3.共犯吳惠玲於95年5月16日檢察官偵訊中以證人身分結證
      ：「（有無販賣海洛因給楊豐源？）有，95年2月初時，
      甲○○打電話叫我送海洛因交給楊豐源，兩次都是在新營
      市新營客運總站旁將海洛因交給楊豐源，我到現場將海洛
      因交給楊豐源，他第一次拿三百五十元給我，第二次拿四
      百元給我。」等語（見95年度偵字第8224號卷115頁）；
      於96年1月23日原審審理中復以證人身分結證：「（楊豐
      源部分，妳共交給他幾次毒品？）都在95年上半年時共兩
      次，一次三百元，一次四百元。」等語（見原審卷卷二24
      0頁），前後供述內容就次數及金額雖互有差異，然均坦
      承確有販賣海洛因予證人楊豐源。惟其上揭所述，又與證
      人楊豐源前揭歷次證述內容亦互有差異。
    4.觀之卷附被告甲○○所持用門號0000000000號
      之監聽譯文中，有如下之監聽紀錄：
     ┌──┬────┬─────┬─────┬─────────┬────┐
     │編號│通話時間│發話（Ｂ）│受話（Ａ）│   監聽譯文內容   │備    註│
     │    │年/月/日│          │          │                  │        │
     │    │時/分/秒│          │          │                  │        │
     ├──┼────┼─────┼─────┼─────────┼────┤
     │ 一 │95.04.20│0000000000│0000000000│Ｂ：小玲喔，人家要│警卷卷一│
     │    │15:44:31│          │          │    拿一          │第198 頁│
     │    │   ∫   │          │          │Ａ：你要過來拿，第│        │
     │    │15:44:54│          │          │    三市場        │        │
     │    │        │          │          │Ｂ：是            │        │
     ├──┼────┼─────┼─────┼─────────┼────┤
     │ 二 │95.04.20│0000000000│0000000000│Ｂ：小玲，允哥    │警卷卷一│
     │    │20:43:16│          │          │Ａ：他外出        │第202 頁│
     │    │   ∫   │          │          │                  │        │
     │    │20:43:53│          │          │                  │        │
     └──┴────┴─────┴─────┴─────────┴────┘
      上述監聽譯文足以顯示證人楊豐源應係在95年4月20日撥
      打被告甲○○持用之0000000000號聯絡購買海
      洛因之事宜，該通電話係由共犯吳惠玲代為接聽，並相約
      在新營市第三市場進行交易，此點恰與證人楊豐源於警詢
      中所述：95年4月20日下午3時許在臺南縣新營市○○路市
      場前向「允仔」之朋友「小玲」購得一小包海洛因乙節相
      符。證人楊豐源於偵訊中之證述（提及均係共犯吳俊樺接
      聽）既與警詢中之證述（未曾提及共犯吳俊樺）有明顯不
      同，且亦與共犯吳惠玲前揭證述之內容互有差異，本院審
      酌人之記憶每有隨時間經過而出現誤差之情況出現，復參
      酌被告甲○○亦曾於95年6月2日偵訊中自承：「（你拿海
      洛因給楊豐源幾次？）我請吳惠玲拿海洛因給楊豐源，時
      間是95年4月間，一次，地點在新營市○○路的第三市場
      。」（見95年度偵字第7455號卷294頁）等情，認此處應
      以上揭監聽譯文內容為基準，並佐以前述諸多供述證據，
      而就證人楊豐源究竟係在何時、何地、向何人以多少價格
      購得海洛因等事實加以認定。
    5.比對證人楊豐源於警詢、偵訊中所證述之內容、共犯吳惠
      玲上揭自承之內容及前揭監聽譯文，併參酌共犯吳俊樺所
      稱係自95年4月24日起始受被告甲○○指使共同販賣海洛
      因等情，再佐以卷內0000000000號之通聯紀錄
      中，自95年4月24日起查無證人楊豐源再以000000
      0000號撥打0000000000號之通聯紀錄等情
      況觀之，此部分自應從最有利於被告之認定，而認證人楊
      豐源係於95年4月20日撥打被告甲○○持用之00000
      00000號欲購買海洛因，經共犯吳惠玲代為接聽後，
      而在臺南縣新營市第三市場，以三百元（此處係以共犯吳
      惠玲所供述之最低價格為準）之代價，向共犯吳惠玲購得
      一小包海洛因。
（十三）關於販賣海洛因予證人梁峻栩之部分：
    1.證人梁峻栩於95年6月14日檢察官偵訊中結證：「（95年
      年4月27日當時你被警察逮捕前你打電話給何人，要做何
      事？）我用公用電話打0000000000給綽號『兄
      仔』，我要向他買海洛因，後來被警察抓到，我才知道那
      個人就是吳俊樺。」、「（你向吳俊樺買過幾次海洛因？
      ）我記得的有三、四次，時間從95年3月中旬至95年4月27
      日我被抓的前一天，交易地點都在新營火車站，海洛因一
      包一千元，但是我都是先交錢給他，他叫我等一下，他再
      去跟別人拿海洛因給我，我不知道他去跟誰拿，我跟吳俊
      樺接觸時間不久。」等語（見95年度偵字7455號卷319至
      321頁）。其於96年5月2日原審審理中復結證：我有吸食
      海洛因，海洛因都是向吳俊樺買的，都是撥打00000
      00000號購買，是我朋友「阿田」說如果要買毒品就
      打這個電話。每次都是吳俊樺接聽，都是打電話約在新營
      火車站前交錢與毒品等語（見原審卷卷三159至161頁），
      前後供述大致相符。
    2.共犯吳俊樺於96年5月2日原審審理中以證人身分結證：「
      （你總共送給梁峻栩幾次毒品？）約一、二次。」、「（
      拿毒品給他每次收取多少錢？）約一千元。」、「（毒品
      如何拿給他？）是『允仔』拿給我，我拿去給梁峻栩，梁
      峻栩再拿一千元給我，我再將錢交給『允仔』即甲○○，
      甲○○再拿毒品給我吸食。」、「（允仔如何拿給你？）
      『允仔』拿給我的時候，會告訴我拿去哪裡給什麼人。」
      、「（梁峻栩打來的電話都是你接聽的嗎？）因為000
      0000000交給我時，有設定自動轉接，所以打給0
      000000000的電話若0000000000無人
      接聽時，我的0000000000就會響起，我就會接
      聽。」等語（見原審卷卷三163頁），顯係自承曾販賣海
      洛因予證人梁峻栩二次。
    3.證人梁峻栩既證稱係以「公用電話」撥打0000000
      000號聯繫購買海洛因之事宜，在無從確認其所使用公
      用電話之正確號碼下，雖無從以卷內之通聯紀錄及監聽譯
      文進行比對，然證人梁峻栩上揭證言與共犯吳俊樺上揭證
      述內容，在「曾以0000000000號聯繫後交易海
      洛因二次」之範圍內既互核相符，此部分自應從最有利於
      被告之認定，認證人梁峻栩係在95年4月24日起至同年月
      27日止此段期間內，先後二次撥打0000000000
      號聯繫後，均在臺南縣新營火車站，每次均以一千元之代
      價，向共犯吳俊樺購得一小包海洛因，共購得二次。
（十四）關於被告甲○○販賣海洛因予共犯吳俊樺之部分：
    1.共犯吳俊樺於96年5月2日原審審理中以證人身分結證：「
      （四月二十五日之前毒品來源？）都是跟甲○○買的，次
      數難算了。最後一次是在24日早上向甲○○買毒品，約買
      一千元，是去三民路的第三市場向甲○○買的。」、「（
      何時開始向甲○○買毒品？）何時認識他我忘記了，可能
      2月才開始向他買。」、「（多久買一次毒品？）應該是
      每天。」、「（每天買的數量為何？）每次買一包，一千
      或是一千五百元，錢較多時就多買一點。」等語（見原審
      卷卷三165至166頁）。
    2.共犯吳俊樺平日確有施用海洛因之習慣，業經認定如前所
      述，而其自警詢、偵訊、原審準備程序及審理程序中，始
      終供稱係因沾染海洛因毒癮至深，原先係向被告甲○○購
      買海洛因施用，後來沒錢購買海洛因，受被告甲○○之慫
      恿，收受被告甲○○所交付之0000000000號行
      動電話作為聯繫工具，代被告甲○○出面與欲向被告甲○
      ○購買海洛因之人進行海洛因交易，而獲取免費之海洛因
      供己施用，其歷次供述內容雖就小細節（例如：開始販賣
      之始點等）偶有出入，然其所陳述之大意自始至終均無不
      同，顯見其供述內容之可信性甚高，依憑其上述證言，併
      審酌其上揭證述內容顯係表達向被告甲○○購買海洛因之
      次數有多次（即至少有二次），每次一包，每包至少一千
      元等情，作最有利於被告之認定，應認共犯吳俊樺係在95
      年3、4月間，曾向被告甲○○購買海洛因二次，每次均以
      一千元之代價，購得一小包海洛因。
乙、關於被告甲○○被訴轉讓海洛因之部分：
（一）證人吳惠玲、吳俊樺、吳仕琳、黃良守四人平日均有吸食
      海洛因之習慣，此經該四人於警詢、偵訊及審理中自承無
      訛，且該四人於警詢中經採尿送驗結果，均呈嗎啡陽性反
      應，有長榮大學出具之確認報告共四紙、臺南縣警察局麻
      豆分局尿液送驗對照表二紙、臺南縣警察局尿液編號與真
      實姓名對照表一紙在卷可稽 （見95年度偵字第7455號卷
      290、291、295、339、342頁，95年度偵字第8244號卷131
      、140頁），此部分之事實堪信為實。
（二）關於轉讓海洛因予證人吳惠玲之部分：
    1.證人吳惠玲於95年5月16日檢察官偵訊中結證：「（妳施
      用的海洛因是何人提供給妳？）甲○○，他是送我施用，
      不用錢的。」等語（見95年度偵字第8224號卷114頁）；
      於96年1月23日原審審理中亦結證：「（甲○○免費讓妳
      吸食海洛因？）有的，我和甲○○共同集資買過海洛因，
      如果我沒錢買時，他也會免費提供讓我施用。」、「（妳
      沒有出錢時，甲○○讓妳施用毒品，是否事後再拿錢給他
      ？）我們沒有談到錢的事。」、「（妳從何時開始向甲○
      ○拿毒品施用？）95年1月。」、「 94年10月時，我都是
      和甲○○合資買來施用，到95年1月時，我沒有錢了，就
      改由向甲○○拿毒品來免費施用， 一直到95年4月27日甲
      ○○被抓時。」等語（見原審卷卷二238至241頁）。且證
      人吳惠玲於前揭原審審理中亦結證：如果是我跟甲○○合
      資買毒品，就是我出一半價錢，他出一半價錢，甲○○買
      回來之後，我就向甲○○拿回我應得的那一半，不會把我
      的部分寄放在甲○○那裡等語（見原審卷卷二240至241頁
      ），顯見證人吳惠玲對於「無償轉讓、贈與」與「合資購
      買」兩者之認定甚為明確，並無混淆誤認之情事。
    2.被告甲○○於95年4月28日偵訊中供稱：「（你有提供毒
      品給吳惠玲使用？）有，我拿海洛因給她，自去年10月開
      始免費提供給她，最後一次是昨天，都在她的家裡交給她
      。」（見95年度偵字7455號卷34之2頁），於95年6月20日
      起訴移審之訊問程序中亦稱：「我只有轉讓給吳惠玲，時
      間約是在95年4月間，詳細時間我忘記了，次數我也忘記
      了。」等語（見原審卷卷一30頁），亦徵證人吳惠玲上揭
      證述之可信性。
    3.證人吳惠玲與被告甲○○係男女朋友關係，且兩人育有一
      女，此為被告甲○○所自承，足見兩人親密關係甚深，顯
      見證人吳惠玲實無刻意誣陷被告甲○○之必要，其上揭證
      述內容確屬可信。
（三）關於轉讓海洛因予證人吳俊樺之部分：
    1.證人吳俊樺於95年4月28日檢察官偵訊中結證：因為我沒
      錢買海洛因，甲○○對我說，如果我幫他賣毒品給別人
      ，每賣出五包就會免費一包海洛因給我施用，他都是給我
      海洛因等語（見95年度偵字第7455號卷34頁），於96年5
      月2日原審審理中亦結證：「我於4月25日前都是向甲○○
      買的，之後因為我沒錢，所以甲○○就叫我幫他送貨（海
      洛因），他願意給我海洛因吸食。」、「（你幫甲○○販
      毒這段期間，甲○○總共轉讓多少毒品給你施用？）一天
      約三包，我一包可以施打一次。」、「甲○○每次給我的
      都是打一次的毒品數量，我通常每天照三餐打，27日被抓
      到的那天，我已經施打後才被抓到，扣案的兩包是甲○○
      給我的。」等語（見原審卷卷三162、165頁）。
    2.證人吳俊樺所述證言之可信性極高，業經認定如前所述，
      而其所證內容復有前揭驗尿報告可資佐證，是此部分亦足
      堪認定（惟轉讓予吳俊樺之始點應係自95年4月24日起，
      前揭證述內容係其記憶誤認所致，業經認定如前所述）。
（四）關於轉讓海洛因予證人吳仕琳之部分：
    1.證人吳仕琳於95年5月10日檢察官偵訊中即結證：「（你
      施用的海洛因向何人購買？）綽號『允仔』的甲○○有時
      會賣我，但有時也會免費送我。」、「（何時、地向甲○
      ○買海洛因及他送你海洛因？）甲○○……，送我三次海
      洛因，我都是用我家裡的電話0000000打甲○○的
      行動電話0000000000、0000000000
      聯絡，甲○○送我海洛因的時間，第一次我是在95年2、3
      月間，我去甲○○後壁鄉安溪寮福安村的家找他，他免費
      送我海洛因三次，……，他送我海洛因的時間大約在95年
      3月20幾號 。」等語（ 見95年度偵字第7455號卷第141至
      145頁）。而其於96年3月13日原審審理中結證之內容業經
      本院認定為不實，而以其於偵訊中證述之上揭內容始屬可
      採〔詳如前揭甲、（八）所載〕。
    2.證人吳仕琳於偵訊中即證述曾自被告甲○○處無償受讓海
      洛因施用，且於原審審理中竟甘冒另行被訴偽證罪之風險
      對被告甲○○有諸多迴護之詞，顯見證人吳仕琳實無刻意
      誣陷被告甲○○之可能，足認其上揭偵訊中證述內容確屬
      可採。
（五）關於轉讓海洛因予證人黃良守之部分：
    1.證人黃良守於95年5月25日偵訊中結證：「我與甲○○是
      從小認識的朋友，他弟弟是我同學，吳惠玲是甲○○的女
      朋友。」、「（甲○○及吳惠玲有無賣過你海洛因？）沒
      有，只有甲○○免費送我海洛因過。甲○○送過我一次，
      95年4月間在新營市第三市場廁所旁，甲○○免費拿一小
      包海洛因給我施用 。」等語（ 見95年度偵字第7455號卷
      289至291頁），明確陳述被告甲○○曾「免費贈送」海洛
      因予伊一次，且係由被告甲○○給伊施用。
    2.詎證人黃良守於96年6月26日原審審理中竟翻異前辭，結
      證改稱：「有一天我曾經在甲○○家裡桌上拿走一包海洛
      因吸食，當時我有跟在廁所內的甲○○講，甲○○當時在
      廁所內沒有回答我，我就在他房間拿了海洛因吸食。」、
      「（你的意思是說，你認為當時甲○○同意無償轉讓毒品
      給你？）我沒有這樣說，但是我們是好朋友，主觀上我是
      這樣認為。」、「（你主觀上這麼想，客觀上沒有得到他
      的同意，那麼你拿毒品就是偷竊了？）我有跟他說，但是
      他沒有回答我。」、「（你不也在偵訊中說甲○○免費提
      供毒品給你？）我有這樣說，但是我的意思是甲○○的家
      就在第三市場旁。」云云（見原審卷卷三第236至237頁）
      ，核與其於偵訊中之上揭證述大相逕庭。
    3.證人黃良守為57年次，乃年近四十歲之成年人，對於「免
      費贈送」之定義及解釋，當無誤認之理，亦無誤將「只向
      甲○○表示要拿走甲○○之海洛因供己施用，尚未得甲○
      ○表示同意，即逕行拿取施用」陳述為「甲○○免費贈送
      海洛因予伊」之可能，準此，足認其於審理中所述顯係不
      實，而以其於偵訊中證述之內容始屬可採。
丙、綜據上述各項事證以觀，足認被告甲○○確曾無償轉讓海洛
    因予吳惠玲、吳俊樺、吳仕琳、黃良守施用，且自95年3月
    間起，因吳惠玲缺錢購買海洛因，被告甲○○遂慫恿吳惠玲
    ，表示若吳惠玲代其出面與欲向伊購買海洛因之人進行海洛
    因交易，即可免費轉讓海洛因予吳惠玲施用，兩人遂共同基
    於販賣海洛因之概括犯意，自95年4月間至95年4月27日被查
    獲止，連續多次販賣海洛因予附表壹編號一、二、四、六所
    示之人及吳俊樺，而吳俊樺亦因沾染海洛因毒癮至深又缺錢
    再為購買，亦受被告甲○○之慫恿，自95年4月24日起至同
    年月27日止，與被告甲○○共同基於販賣海洛因之概括犯意
    ，代被告甲○○出面與各有意購買海洛因之人進行海洛因交
    易，向被告甲○○換取免費之海洛因施用。
參、論罪科刑之理由
（一）查海洛因係屬毒品危害防制條例第2條第2項第 1款所列之
      第一級毒品，故核被告甲○○所為，係犯毒品危害防制條
      例第4條第1項之販賣第一級毒品罪及同條例第8條第1項之
      轉讓第一級毒品罪；而同案被告吳惠玲及吳俊樺雖係受被
      告甲○○指使，然二人既均個別參與犯罪構成要件之實施
      （交付海洛因並同時收取金錢代價），被告與吳惠玲及被
      告與吳俊樺間，就販賣第一級毒品罪間，有犯意聯絡及行
      為之分擔，各成立共同正犯。被告於販賣或轉讓前持有第
      一級毒品之低度行為，應為販賣或轉讓之高度行為所吸收
      ，不另論罪。
（二）被告所犯販賣第一級毒品及轉讓第一級毒品之犯行，均時
      間緊接，方法相同，各觸犯構成要件相同之罪名，顯均係
      基於概括犯意反覆為之，惟被告行為後，刑法第56條連續
      犯之規定，業於94年2月2日修正公布刪除，並於95年7月1
      日施行，依修正後刑法而言，被告各次行為將各別獨立論
      罪，此較諸修正前適用刑法第56條連續犯之規定論以一罪
      並加重其刑，顯以修正前刑法第56條之規定較有利於被告
      。是既無刑法第2條第1項後段之情形，自仍應依同條項前
      段之規定適用被告行為時之法律，而論以連續犯（最高法
      院95年第8次刑事庭會議決議內容參照）。故應依修正施
      行前刑法第56條連續犯之規定，就被告所犯之販賣第一級
      毒品罪及轉讓第一級毒品罪，各僅論以一罪，除販賣第一
      級毒品罪法定刑為死刑、無期徒刑之部分依法不得加重外
      ，其餘（即販賣第一級毒品罪法定刑為罰金之部分及轉讓
      第一級毒品罪）均依法加重其刑。
（三）被告行為後，刑法關於罰金刑之規定業經修正布，舊法第
      33條第5款「罰金：1元以上」之規定，修正公布為新法第
      33條第5款「罰金：新臺幣1000元以上，以百元計算之」
      ，新法施行後，應依新法第2條第1項之規定，適用最有利
      於行為人之法律（最高法院95年第8次刑事庭會議決議參
      照）。比較新舊法結果，刑法法定本刑中列有罰金刑者，
      舊法顯然較有利於行為人，被告本件犯罪關於法定罰金刑
      部分，以行為時之舊法第33條第5款定其罰金部分之法定
      刑，對被告較為有利。
（四）被告甲○○於販賣海洛因之過程中，係持續以轉讓海洛因
      予共犯吳惠玲及共犯吳俊樺之方式，使共犯吳惠玲及共犯
      吳俊樺甘願與之共同販賣海洛因，兩者之間顯然具有方法
      、目的之牽連關係，而被告甲○○行為後，刑法第55條牽
      連犯之規定業於94年2月2日修正公布刪除，並於95年7月1
      日施行，若依修正前規定，前述二罪本應從較重之販賣第
      一級毒品罪處斷，若依修正後規定，前述二罪則應各別獨
      立論罪再定應執行之刑，經比較新舊法結果，顯以修正前
      之規定較有利於被告甲○○，是既無刑法第2條第1項後段
      之情形，自仍應依同條項前段，適用修正施行前刑法第55
      條牽連犯之規定，從較重之販賣第一級毒品罪處斷。至被
      告甲○○轉讓第一級毒品予吳仕琳、黃良守部分，與前開
      販賣第一級毒品部分無牽連關係，仍應數罪併罰，惟被告
      甲○○轉讓第一級毒品予吳仕琳、黃良守之二行為，有連
      續犯之一罪關係，自不待言。
（五）刑法第二十八條原規定：「二人以上共同『實施』犯罪之
      行  為者，皆為共同正犯。」新法修正為：「二人以上共
      同『實行』犯罪之行為者，皆為共同正犯。」將舊法之「
      實施」修正為「實行」。原「實施」之概念，包含陰謀、
      預備、著手及實行等階段之行為，修正後僅共同實行犯罪
      行為始成立共同正犯。是新法共同正犯之範圍已有限縮，
      排除陰謀犯、預備犯之共同正犯。新舊法就共同正犯之範
      圍既因此而有變動，自屬犯罪後法律有變更，新舊法比較
      一體適用結果，應適用舊法。
（六）刑法第五十一條第五款原規定多數有期徒刑合併應執行之
      刑不得逾二十年，刑法九十五年七月一日修正施行後，提
      高合併應執行之最高度刑期為三十年，又定執行刑為科刑
      事項，影響及行為人刑罰法律效果，自有就新舊法比較必
      要（最高法院九十五年第八次刑事庭會議決議參照），比
      較結果，以被告行為時之舊法有利，應依新法第二條第一
      項前段規定，適用最有利於行為人之法律，即行為時之舊
      法。
（七）被告前因違反毒品危害防制條例案件，經法院判決處有期
      徒刑5月確定，於90年4月10日執行完畢；另因贓物案件，
      經法院判處有期徒刑3月確定，於94年9月28日執行完畢，
      有臺灣高等法院被告前案紀錄表一份在卷可參，而刑法第
      47條規定業於94年2月2日修正公布，並於95年7月1日施行
      ，被告受有期徒刑執行完畢後五年以內故意再犯本件有期
      徒刑以上之販賣第一級毒品罪，新舊法比較一體適用結果
      ，應適用舊法應依修正施行前刑法第47 條規定論以累犯
      ，除法定刑為死刑、無期徒刑之部分依法不得加重外，法
      定刑罰金部分依法加重其刑（此部分原判決漏未論述，應
      予糾正）。
肆、原審予以論罪科刑，固非無見，惟查：(一)被告甲○○係個別
    與吳惠玲、吳俊樺成立共同正犯關係，原審認被告甲○○、
    吳惠玲、吳俊樺三人間成立共同正犯關係，尚有未洽。(二)毒
    品危害防制條例第十九條第一項規定「犯第四條至第九條、
    第十二條、第十三條或第十四條第一項、第二項之罪者，其
    供犯罪所用或因犯罪所得之財物，均沒收之，如全部或一部
    不能沒收時，追徵其價額或以其財產抵償之」，係刑法第三
    十八條第一項第二款、第三款沒收之特別規定。在共同正犯
    間，因其犯罪所得係合併計算，且於全部或一部不能沒收時
    以其財產抵償之，為避免執行時發生重複沒收、抵償之情形
    ，故各共同正犯之間係採連帶沒收主義，應於裁判時諭知連
    帶沒收，不得就全體共同正犯之總所得，對各共同正犯分別
    重複諭知沒收。原判決未為連帶沒收之諭知，且對於扣案供
    犯本件販賣第一級毒品罪所用之行動電話二支，未依毒品危害
    防制條例第十九條第一項之特別規定沒收，卻依刑法第三十
    八條第一項第二款宣告沒收，其適用法則自有不當。(三)原判
    決就法定罰金刑部分未依刑法第二條第一項規定為新舊法之
    比較適用，亦有未洽。(四)就共同正犯、累犯未比較新舊法。
    (五)被告轉讓予吳仕琳、黃良守部分，漏未論罪。被告上訴意
    旨，否認犯罪，指摘原判決不當，固無足取，惟原判決既有
    上述可議之處，應由本院將原判決此部分撤銷改判，爰審酌
    被告前有施用毒品、贓物罪等前科紀錄，素行不佳，於偵審
    中，供詞諸多矛盾且反覆翻供，並將自己之責任盡數推由其
    他二位共犯承擔，犯後毫無悔意，態度欠佳，暨渠等販賣海
    洛因之次數繁多，造成海洛因氾濫社會，戕害他人身心非輕
    等一切情狀，就販賣第一級毒品部分、轉讓第一級毒品部分
    ，各量處如主文所示之刑，就販賣第一級毒品部分並宣告禠
    奪公權終身，並定應執行刑。
伍、沒收：扣案之第一級毒品海洛因二包內之海洛因（驗餘淨重
    ０‧一八公克），既屬第一級毒品，不論屬於被告所有與否
    ，均應依毒品危害防制條例第18條第1項前段之規定宣告沒
    收銷燬之（鑑驗耗罄之毒品既已滅失，自毋庸宣告沒收銷燬
    ），共犯吳俊樺亦供稱扣案之二包海洛因係被告甲○○交付
    予伊供己施用或依指示進行販賣海洛因交易之用，顯見扣案
    前揭毒品之外包裝二個係用於包裹毒品，防其裸露、潮濕，
    以便於攜帶販賣，爰併依毒品危害防制條例第19 條第1項規
    定宣告沒收。
    2.扣案之ＢＥＮＴＥＮ牌紅色行動電話一支（內含門號00
      00000000號ＳＩＭ卡一枚），被告甲○○始終自
      承係伊所有，而扣案之ＭＯＴＯＲＯＬＡ牌行動電話一支
      （內含0000000000號ＳＩＭ卡一枚），被告甲
      ○○於95年4月27日警詢中、95年4月28日偵訊中及同日原
      審羈押前訊問程序中均自承係伊所有（見警卷卷二13頁、
      95年度偵字第7455號卷34之2頁、95年度聲羈字第229號卷
      ），於原審審理中則改口否認（見原審卷卷三267頁），
      然依其之前之供述內容及共犯吳俊樺之證述，當足認定前
      揭二支行動電話均係被告甲○○所有供犯本案販賣第一級
      毒品罪所用之物，爰均依毒品危害防治條例第19條規定宣
      告沒收。
    3.又被告甲○○及吳惠玲共同販賣海洛因之時間，均係自95
      年4月間起至同年4月27日止，而被告甲○○及共犯吳俊樺
      共同販賣海洛因之時間係自95年4月24日起至同年4月27日
      止，是以，被告甲○○販賣毒品所得，應為二萬一千一百
      五十元（包括販賣予吳俊樺二千元），其中吳惠玲參與部
      分, 為5150元，吳俊樺參與部分，為4000元（詳如附表貳
      所示），前揭所得均係因犯販賣第一級毒品罪所得之財物
      ，自應均依毒品危害防制條例第19條第1項規定宣告沒收
      ，如全部或一部不能沒收時，以其財產抵償之。
    4.扣案之電子磅秤一個、共犯吳俊樺之女友所有之ＳＡＭＳ
      ＵＮＧ牌行動電話一支（內含0000000000號Ｓ
      ＩＭ卡一枚），及自被告甲○○處扣得之注射針筒三支，
      均無從認定確與本案販賣第一級毒品罪或轉讓第一級毒品
      罪有關，均無從宣告沒收。
陸、不另為無罪諭知部分：
（一）公訴意旨另以：被告甲○○、與吳惠玲及吳俊樺三人共同
      基於販賣第一級毒品海洛因之概括犯意聯絡，尚以上揭分
      工方式，於95年3至4月間，在臺南縣新營市○○路第三市
      場，以每一小包海洛因一千元之代價，販賣海洛因予證人
      楊豐源，前後達十次，且於95年3月中旬某日起至同年4月
      （起訴書漏載「四」字）24日止，在臺南縣新營市火車站
      ，以每一小包海洛因一千元之代價，販賣海洛因予證人梁
      峻栩一次，因認被告三人就此部分亦共同涉有毒品危害防
      制條例第4條第1項之販賣第一級毒品罪嫌云云。
（二）按犯罪事實應依證據認定之，無證據不得認定犯罪事實，
      不能證明被告犯罪者，應諭知無罪之判決，刑事訴訟法第
      154條第2項、第301條第1項分別定有明文。次按認定不利
      於被告之事實，須依積極證據，苟積極證據不足為不利於
      被告事實之認定時，即應為有利於被告之認定，更不必有
      何有利之證據，縱令被告否認犯罪事實所持之辯解不能成
      立，仍非有積極證據足以證明其犯罪行為者，不能遽為有
      罪之認定（最高法院30年上字第816號、第1831號判例意
      旨參照）。又認定犯罪事實所憑之證據，雖不以直接證據
      為限，間接證據亦包括在內；然無論直接或間接證據，其
      為訴訟上之證明，須於通常一般之人均不致有所懷疑，而
      得確信其為真實之程度者，始得據為有罪之認定，倘其證
      明尚未達到此一程度，而有合理之懷疑存在，致使無從形
      成有罪之確信，本諸罪疑惟輕之原則，即應為無罪之判決
      （最高法院76年臺上字第4986號判例意旨參照）。
（三）公訴人認被告三人尚有上述共同販賣海洛因予證人楊豐源
      十次及共同販賣海洛因予證人梁峻栩一次之犯行，無非係
      以證人楊豐源、梁俊栩於偵訊中經具結後之證言，及上揭
      其他書證、扣案物等，作為證據。
（四）惟查：證人楊豐源於偵訊中所證述之購得次數雖分別為「
      十一次」、「三次」，惟經佐以卷附其他事證認定結果：
      證人楊豐源應係於95年 4月20日撥打被告甲○○持用之0
      000000000號欲購買海洛因，經被告吳惠玲代為
      接聽後，而在臺南縣新營市第三市場，以三百元之代價，
      向被告吳惠玲購得一小包海洛因，次數僅有一次〔詳參上
      揭一甲（十二）〕，而證人梁俊栩應係於95年4月24日起
      至同年月27日止此段期間內，先後二次撥打000000
      0000號聯繫後，均在臺南縣新營火車站，每次均以一
      千元之代價，向被告吳俊樺購得一小包海洛因，次數僅有
      二次〔詳參上揭一甲（十三）〕。此二位證人於偵訊中所
      證述之其餘「十次」、「一次」，僅有該二位證人之證言
      ，欠缺其他積極證據足資擔保其該部分證言之可信性（最
      高法院95年度臺上字第5737號、第6706號判決意旨參照）
      ，是此部分尚無從使本院前審得出毫無合理懷疑之有罪確
      信，惟公訴人認此部分與前述業經論罪科刑之部分有連續
      犯之裁判上一罪關係，爰不另為無罪之諭知。
據上論結，應依刑事訴訟法第369條第1項前段、第364條、第299
條第1項前段、毒品危害防制條例第4條第1項、第8條第1項、第
18條第1項前段、第19條第1項，刑法第11條前段、第2條第1項前
段、修正施行前刑法第28條、第56條、第55條、第47條、、第37
條第1項、第51條第5款，判決如主文。
本案經檢察官趙中岳到庭執行職務。
中    華    民    國    97    年    8     月    12    日
                  刑事第五庭    審判長法  官  楊明章
                                      法  官  顏基典
                                      法  官  楊子莊
以上正本證明與原本無異。
如不服本判決，應於收受本判決後十日內向本院提出上訴書狀。
其未敘述上訴理由者並得於提起上訴後十日內向本院補提理由書
狀（均須按他造當事人之人數附繕本）「切勿逕送上級法院」。
                                      書記官  王全龍
中    華    民    國    97    年    8     月    13    日
附錄：本案論罪科刑法條
毒品危害防制條例第4條第1項
製造、運輸、販賣第一級毒品者，處死刑或無期徒刑；處無期徒
刑者，得併科新臺幣 1 千萬元以下罰金。
毒品危害防制條例第8條第1項
轉讓第一級毒品者，處 1 年以上 7 年以下有期徒刑，得併科新
臺幣 1 百萬元以下罰金。
【附表壹】：
┌──┬───┬──┬────────────────┬─────────┐
│編號│買受人│次數│      販賣海洛因之過程          │ 販賣海洛因之所得 │
│    │      │    │       （新臺幣：元）           │  （新臺幣：元）  │
├──┼───┼──┼────────────────┼─────────┤
│ 一 │阮閔凱│三次│(1)於九十五年四月初，在臺南縣新營│1.第一次：林培    │
│    │      │    │  火車站前，巧遇甲○○，以一千元│  允單獨販賣海洛因│
│    │      │    │  之之代價，向甲○○購得一小包海│得款一千元，第二次│
│    │      │    │  洛因。                        │  甲○○與吳惠玲共│
│    │      │    │(2)於九十五年四月間（四月二十三日│  同販賣海洛因，  │
│    │      │    │  以前），撥打000000000│得款一千元。      │
│    │      │    │  ３號聯絡後，在臺南縣新營市某處│2.第三次：甲○○、│
│    │      │    │  ，以一千元之代價，向吳惠玲購得│  吳俊樺共        │
│    │      │    │  一小包海洛因。                │  同販賣海洛因，得│
│    │      │    │(3)於九十五年四月二十四日至同年月│  款一千元。      │
│    │      │    │  二十七日間之某日，撥打０９１５│                  │
│    │      │    │  ９２３８９３號聯絡後，在臺南縣│                  │
│    │      │    │  東山鄉聖賢村頂窩廟前廣場，以一│                  │
│    │      │    │  千元之代價，向吳俊樺購得一小包│                  │
│    │      │    │  海洛因。                      │                  │
├──┼───┼──┼────────────────┼─────────┤
│ 二 │吳仕琳│三次│(1)於九十五年四月二十四日起至同年│1.第一、二次：林培│
│    │（綽號│    │  月二十七日止間，先後撥打０９１│  允與吳惠玲共同販│
│    │碗櫃、│    │  0000000號聯絡後，均在臺│  賣海洛因，一次八│
│    │碗粿）│    │  南縣新營市第三市場附近農會處，│  百五十元、一次一│
│    │      │    │  分別以八百五十元、一千元之代價│  千元，共得一千八│
│    │      │    │  ，向吳惠玲購得各一小包海洛因（│  百五十元。      │
│    │      │    │  前後二次共購得二小包海洛因）。│2.第三次：甲○○、│
│    │      │    │(2)於九十五年四月二十四日至同年月│  吳俊樺共        │
│    │      │    │  二十七日間之某日，撥打０９１５│  同販賣海洛因，得│
│    │      │    │  ９２３８９３號聯絡後，在臺南縣│  款一千元。      │
│    │      │    │  新營市第三市場附近農會處，以一│                  │
│    │      │    │  千元之代價，向吳俊樺購得一小包│                  │
│    │      │    │  海洛因。                      │                  │
├──┼───┼──┼────────────────┼─────────┤
│ 三 │楊和春│二次│(1)九十五年三月初，直接至甲○○位│甲○○單獨販賣海洛│
│    │      │    │  於臺南縣新營市第三市場附近之住│因，每次各得一千元│
│    │      │    │  處，以一千元之代價，向甲○○購│，二次共得二千元。│
│    │      │    │  得一小包海洛因。              │                  │
│    │      │    │(2)九十五年四月間（四月二十三日以│                  │
│    │      │    │  前），直接至甲○○位於臺南縣新│                  │
│    │      │    │  營市第三市場附近之住處，以一千│                  │
│    │      │    │  元之代價，向甲○○購得一小包海│                  │
│    │      │    │  洛因。                        │                  │
├──┼───┼──┼────────────────┼─────────┤
│ 四 │黃文祐│五次│(1)於九十五年四月間（四月二十三日│1.第一、二、三次：│
│    │      │    │  以前），撥打000000000│  甲○○          │
│    │      │    │  ３號聯絡甲○○後，在臺南縣新營│  販賣海洛因，每  │
│    │      │    │  市第三市場廁所旁、鹽水鎮○○路│  次各得一千元，三│
│    │      │    │  「龍鳳超商」外及（鹽水鎮）明達│  次共得三千元。  │
│    │      │    │  中學後方，每次均以一千元之代價│2.第四、五次：林培│
│    │      │    │  ，向甲○○購得一小包海洛因，前│  允與吳惠玲共同販│
│    │      │    │  後共三次。                    │  賣海洛因，每次各│
│    │      │    │(2)於九十五年四月間（四月二十三日│  得一千元，二次共│
│    │      │    │  以前），撥打000000000│  得二千元。      │
│    │      │    │  ３號聯絡後，在臺南縣新營市第三│                  │
│    │      │    │  市場廁所旁，各以一千元之代價，│                  │
│    │      │    │  向吳惠玲購得各一小包海洛因，前│                  │
│    │      │    │  後共二次。                    │                  │
├──┼───┼──┼────────────────┼─────────┤
│ 五 │胡瑞蘭│二次│於九十五年四月間（四月二十三日以│甲○○販賣海洛因，│
│    │（綽號│    │前），以公共電話撥打０９１５９２│每次各得一千元，二│
│    │寶貝）│    │３８９３號與甲○○聯絡後，均在臺│次共得二千元。    │
│    │      │    │南縣鹽水鎮○○○○○路旁，各以一│                  │
│    │      │    │千元之代價，向甲○○購得各一小包│                  │
│    │      │    │海洛因，前後共二次。            │                  │
├──┼───┼──┼────────────────┼─────────┤
│ 六 │楊豐源│一次│於九十五年四月二十日，撥打０９１│甲○○與吳惠玲共同│
│    │      │    │0000000號聯絡後，在臺南縣│販賣海洛因，得款三│
│    │      │    │新營市第三市場，以三百元之代價，│百元。            │
│    │      │    │向吳惠玲購得海洛因一小包。      │                  │
├──┼───┼──┼────────────────┼─────────┤
│ 七 │梁峻栩│二次│九十五年四月二十四日至同年月二十│甲○○、吳俊樺共同│
│    │      │    │七日，撥打0000000000號│販賣海洛因，每次各│
│    │      │    │聯絡後，在臺南縣新營火車站，各以│得一千元，二次共得│
│    │      │    │一千元之代價，向吳俊樺各購得一小│二千元。          │
│    │      │    │包海洛因，前後共二次。          │                  │
├──┼───┼──┼────────────────┼─────────┤
│ 八 │吳俊樺│二次│九十五年四月二十四日以前，在臺南│甲○○販賣海洛因，│
│    │      │    │縣新營市第三市場內，各以一千元之│每次各得一千元，二│
│    │      │    │代價，向甲○○各購得一小包海洛因│次共得二千元。    │
│    │      │    │，前後共二次。                  │                  │
└──┴───┴──┴────────────────┴─────────┘
【附表貳：販賣海洛因所得計算表】
┌───┬────────────────────────────────┐
│      │              販賣海洛因之所得（新臺幣：元）                    │
├───┼────────────────────────────────┤
│甲○○│ 21,150                                                         │
├───┼────────────────────────────────┤
│吳惠玲│ 1000+1850++2000+300 =5,150                                     │
├───┼────────────────────────────────┤
│吳俊樺│ 1000+1000+2000 = 4000                                          │
└───┴────────────────────────────────┘


司法院資訊處製作；財團法人民間司法改革基金會備份。
